【裁判字號】    99,上訴,523
【裁判日期】    990615
【裁判案由】    毒品危害防制條例
【裁判全文】
臺灣高等法院臺中分院刑事判決         99年度上訴字第464號
                                     99年度上訴字第523號
上  訴  人
即  被  告  黃國賢
選任辯護人  楊玉珍  律師
上  訴  人
即  被  告  林家和
上  一人
選任辯護人  張崇哲  律師
            張仕融  律師
上列上訴人等因違反毒品危害防制條例案件，不服臺灣彰化地方
法院98年度訴字第1520、1879號，中華民國98年12月31日第一審
判決（起訴案號：臺灣彰化地方法院檢察署98年度偵字第6136、
66 25、8628、7659號），提起上訴，本院判決如下：
    主  文
原判決關於黃國賢犯附表五所示之罪部分暨定應執行刑、林家和
犯附表三編號15所示之罪部分暨定應執行刑，均撤銷。
黃國賢所犯如附表五所示之罪，累犯，各處如附表五所示之刑。
林家和所犯如附表三編號15所示之罪，處如附表三編號15所示之
刑。
其他上訴駁回。
黃國賢撤銷改判部分與上訴駁回部分，主刑部分應執行有期徒刑
貳拾捌年。
林家和撤銷改判部分與上訴駁回部分，主刑部分應執行有期徒刑
拾柒年。
    事  實
一、黃國賢前因違反肅清煙毒條例案件、違反麻醉藥品管理條例
    案件及贓物案件，經本院於民國（下同）86年10月2日，以
    86年度上訴第1853號各判處有期徒刑3年6月、10月、5月，
    應執行有期徒刑4年6月確定；又違反槍砲彈藥刀械管制條例
    案件、違反槍砲彈藥刀械管制條例案件及竊盜案件，經臺灣
    彰化地方法院於86年10月8日，以86年度易字第1689號各判
    處有期徒刑1年、8月、4月、10月，應執行有期徒刑2年6月
    確定；又違反槍砲彈藥刀械管制條例案件，經本院於88年4
    月7日，以88年度上訴字第237號判處有期徒刑1年2月確定；
    嗣上開案件，再經本院於88年6月30日，以88年度聲字第441
    號裁定定其應執行之刑為有期徒刑7年10月確定，於93年12
    月8日縮短刑期假釋，復因違反保護管束情節重大，再經撤
    銷假釋，執行殘刑4年9月15日，上開案件，復經同院於96年
    7月16日，以96年度聲減字第1006號裁定減刑，並定其應執
    行之刑為有期徒刑3年11月確定，於96年7月16日執行完畢。
二、詎黃國賢猶不知悛悔改過，明知海洛因係毒品危害防制條例
    所列管之第一級毒品，未經許可，不得擅自持有、轉讓、販
    賣，竟單獨或與人共犯下列犯行：(一)意圖營利，基於販賣第
    一級毒品海洛因之犯意，於附表一所示之時間、地點，以如
    附表一所示之價格，各販售如附表一所示之毒品予附表一所
    示之人。(二)意圖營利，於附表二所示之時間、地點，以如附
    表二所示之金額販入第一級毒品海洛因而既遂。(三)與林家和
    共同基於販賣第一級毒品海洛因營利之犯意聯絡，自98年4
    月中旬某日起迄同年6月中旬某日止，分別於附表三所示之
    時間、地點，以如附表三所示之價格，各販售如附表三所示
    之毒品予附表三所示之人。(四)與林慶宗（另行審結）共同基
    於販賣第一級毒品海洛因營利之犯意聯絡，自98年6月中旬
    某日起迄同年7月8日為警查獲止，分別於附表四所示之時間
    、地點，以如附表四所示之價格，各販售如附表四所示之毒
    品予附表四所示之人。(五)基於轉讓第一級毒品之犯意，於附
    表五所示之時間、地點，無償提供微量之海洛因予許順華摻
    入香菸內施用各1次。
三、嗣於98年7月8日日下午3時16分許，黃國賢駕駛車牌號碼R8-
    4261號自用小客車行經彰化縣和美鎮國道3 號高速公路和美
    交流道匝道口時為警攔檢，當場扣得上開之海洛因4 包（毛
    重各19.2公克，鑑定機關即法務部調查局濫用藥物實驗室係
    將該4包與陳添富為警扣得之另1包海洛因合併秤重，認合計
    淨重90.27公克，而未將該4 包另行秤重，故該4包仍記載毛
    重）、附表六編號２至５所示之物；另經警前往其位於彰化
    縣線西鄉○○路30、34號之住所搜索，並扣得附表六編號６
    至８等物品。黃國賢所犯如附表一編號１至20、22至28、附
    表二、附表三、附表四編號１至11、13至17、附表五所示之
    犯行，被告林家和所犯如附表三編號１、２、７至12、15、
    16、20、21所示之犯行，嗣於偵查及審判中均自白犯行。
四、案經彰化縣警察局和美分局報請臺灣彰化地方法院檢察署檢
    察官偵查起訴。
    理  由
一、證據能力部分：
  (一)按被告以外之人於審判外之言詞或書面陳述，除法律有規定
    者外，不得作為證據，刑事訴訟法第159條第1項定有明文。
    本件如附表一、三至五所示之證人於警詢中所為之陳述，均
    屬審判外之陳述，依首揭法條規定，原則上亦無證據能力。
    然被告以外之人於審判外之陳述，雖不符刑事訴訟法第 159
    條之1至之4之規定，而經當事人於審判程序同意作為證據，
    法院審酌該言詞陳述或書面陳述作成時之情況，認為適當者
    ，亦得為證據。當事人、代理人或辯護人於法院調查證據時
    ，知有第159條第1項不得為證據之情形，而未於言詞辯論終
    結前聲明異議者，視為有前項之同意，此刑事訴訟法第 159
    條之5 亦定有明文。本件被告黃國賢、林家和及其等之辯護
    人於原審及本院審理中對證據能力亦不爭執，且至言詞辯論
    終結前，就前開證人等言詞之證據能力亦未聲明異議。再前
    開證人等之陳述，未經被告等主張有何非出於自由意志之情
    形，是本件認為容許渠等陳述之證據能力，亦無不當，應依
    刑事訴訟法第159條之5之規定，認前開證人等上開之證述具
    有證據能力。
  (二)按被告以外之人於偵查中向檢察官所為陳述，除顯有不可信
    之情況者外，得為證據，刑事訴訟法第159條之1第2項定有
    明文。偵查中對被告以外之人（包括證人、鑑定人、告訴人
    、被害人及共同被告等）所為之偵查筆錄，或被告以外之人
    向檢察官所提之書面陳述，性質上均屬傳聞證據。惟現階段
    刑事訴訟法規定檢察官代表國家偵查犯罪、實施公訴，依法
    其有訊問被告、證人及鑑定人之權，證人、鑑定人且須具結
    ，而實務運作時，檢察官偵查中向被告以外之人所取得之陳
    述，原則上均能遵守法律規定，不致違法取供，其可信度極
    高，職是，被告以外之人前於偵查中已具結而為證述，除反
    對該項供述得具有證據能力之一方，已釋明「顯有不可信之
    情況」之理由外，不宜以該證人未能於審判中接受他造之反
    對詰問為由，即遽指該證人於偵查中之陳述不具證據能力。
    本件如附表一、三至五所示之證人於檢察官偵查中所為之陳
    述，被告等及其辯護人未曾提及檢察官在偵查時有不法取供
    之情形，亦未釋明上開證人之供述有顯不可信之情況，依上
    說明，其於偵查中之證言自具有證據能力，合先敘明。
  (三)按所謂監聽譯文乃司法警察人員依其監聽犯罪嫌疑人之通聯
    後，將其對話內容以文字呈現所製作之書面報告，並非刑事
    訴訟法第165條之1第2項所定之準文書證據，尚無法與監視
    錄影帶、錄音帶所呈現針對當事人之舉動、聲音，足以還原
    事實真相等具有物證價值之證據等同視之，其待證事項倘為
    監聽對象有無通聯之事實，乃通聯紀錄事實在物證上之轉換
    ，仍不失為同一性，是以踐行物證之調查程序即可；然若所
    欲證明者為受監聽對象之對話內容，依其證據與待證事項之
    關聯性，則此監聽譯文即屬司法警察在審判外所製作之書面
    陳述，性質上應與員警同仁職務上所製作之現場圖、職務報
    告無異，自屬傳聞證據。而本件監聽過程確經法院核發通訊
    監察書，此有原審98年聲監字第275、345號、98年聲監續字
    第248號通訊監察書在卷為憑，且被告等及其辯護人於本院
    審判程序，對此監聽譯文亦不爭執其證據能力，揆諸首揭法
    條條文，本院認該書面報告作成時之情況，並無不當之處，
    依法自得為證據。
二、上開犯罪事實，業據上訴人即被告（下稱被告）黃國賢、林
    家和2人於原審及本院均坦承不諱。經查：
  (一)被告等之自白核與如附表一、三至五所示之證人於警詢及檢
    察官偵查中之證述均相符，並有被告黃國賢、林家和所使用
    之0000000000 、0000000000、000000 0000號行動電話門號
    通訊監察譯文、扣押筆錄、扣押物品目錄表附卷可稽；此外
    ，扣案之白色粉末4包（98年7月8日計查獲6包海洛因，其中
    5包毛重均為19.2公克，4包為被告黃國賢所有，1包為陳添
    富所有，另1 小包毛重0.5公克，係被告黃國賢所有供自行
    施用毒品所用），經檢驗後檢出第一級毒品海洛因成分（含
    陳添富所有1包，不含被告黃國賢自己施用之1包，合計有5
    包，驗後淨重合計90.27公克，空包裝總重6.64公克），此
    有法務部調查局濫用藥物實驗室調科壹字第09823021040號
    鑑定書在卷為憑（見原審訴字第1520號卷第253頁），足認
    被告2人之自白應與事實相符。從而，本件事證明確，被告
    等上開犯行洵堪認定。
  (二)按販賣毒品之所謂販賣行為，須行為人主觀上有營利意圖，
    且客觀上有販入或賣出毒品行為，即足構成，至於實際上是
    否已經獲利，則非所問；必也始終無營利之意思，而以原價
    或低於原價有償讓與他人，方難謂為販賣行為，而僅得以轉
    讓罪論處（參照最高法院93年度臺上字第1651號判決）。又
    販賣海洛因係政府嚴予查緝之違法行為，且海洛因可任意分
    裝或增減其分量，各次買賣之價格，當亦各有差異，隨供需
    雙方之資力、關係之深淺、需求之數量、貨源之充裕與否、
    販賣者對於資金之需求如何即殷切與否，以及政府查緝之態
    度，進而為各種不同之風險評估，而為機動性之調整，因之
    販賣之利得，除經坦承犯行，或帳冊價量均記載明確外，委
    難察得實情，是縱未確切查得販賣賺取之實際差價，但除別
    有事證，足認係按同一價格轉讓，確未牟利之情形外，尚難
    執此認非法販賣之事證有所不足，致知過坦承者難辭重典，
    飾詞否認者反得逞僥倖，而失情理之平。況，販賣者從各種
    「價差」或「量差」或係「純度」謀取利潤方式，或有差異
    ，然其所圖利益之非法販賣行為目的，則屬相同，並無二致
    ；衡諸海洛因等毒品取得不易，量微價高，依一般社會通念
    以觀，凡為販賣之不法勾當者，倘非以牟利為其主要誘因及
    目的，應無甘冒被查緝法辦重刑之危險，平白無端義務為該
    買賣之工作，是其販入之價格必較售出之價格低廉，而有從
    中賺取買賣差價牟利之意圖及事實，應屬符合論理法則且不
    違背社會通常經驗之合理判斷。被告等與證人李存程等人並
    非至親或錢財共通關係，若無藉此牟利之情，自無費心自甘
    承受重典，而涉犯販賣第一級毒品海洛因之必要，益見被告
    等主觀上應具有營利之意圖甚明。本件事證明確，被告等犯
    行堪予認定，均應依法論科。
三、按行為後法律有變更者，適用行為時之法律。但行為後之法
    律有利於行為人者，適用最有利於行為人之法律，刑法第2
    條第1項定有明文。此一規定係規範行為後法律變更所生新
    舊法律比較適用之準據法。而比較時應就罪刑有關之共犯、
    未遂犯、想像競合犯、牽連犯、連續犯、結合犯，以及累犯
    加重、自首減輕暨其他法定加減原因（如身分加減）與加減
    例等一切情形，綜其全部罪刑之結果而為比較。乃因各該規
    定皆涉及犯罪之態樣、階段、罪數、法定刑得或應否加、減
    暨加減之幅度，影響及法定刑或處斷刑之範圍，各該罪刑規
    定須經綜合考量整體適用後，方能據以限定法定刑或處斷刑
    之範圍，於該範圍內為一定刑之宣告。是宣告刑雖屬單一之
    結論，實係經綜合考量整體適用各相關罪刑規定之所得。宣
    告刑所據以決定之各相關罪刑規定，如具有適用上之「依附
    及相互關聯」之特性，須同其新舊法之適用，最高法院98年
    度臺上字第6659號判決明揭此旨。又毒品危害防制條例業經
    總統於98年5月20日，以華總一義字第09800125141號令修正
    公布，並自公布日起算至第3日生效施行，是本件被告2人行
    為後，毒品危害防制條例已有修正，爰將本案適用新舊法之
    比較，臚列於後：
  (一)修正前毒品危害防制條例第4條第1項規定：「製造、運輸、
    販賣第一級毒品者，處死刑或無期徒刑；處無期徒刑者，得
    併科新臺幣1 千萬元以下罰金。」，修正後則規定：「製造
    、運輸、販賣第一級毒品者，處死刑或無期徒刑；處無期徒
    刑者，得併科新臺幣2 千萬元以下罰金。」。經比較新舊法
    ，修正後毒品危害防制條例第4條第1項所定法定刑中得併科
    罰金之部分，業已提高，自以適用舊法為有利於行為人。
  (二)修正前同條例第17條規定：「犯第4條第1項至第4項、第5條
    第1項至第4項前段、第6條第1項至第4項、第7條第1項至第4
    項、第8條第1項至第4項、第10條或第11條第1項、第2 項之
    罪，供出毒品來源，因而破獲者，得減輕其刑。」，新法變
    更為第1 項：「犯第4條至第8條、第10條、第11條之罪，供
    出毒品來源，因而查獲其他正犯或共犯者，減輕或免除其刑
    。」，並新增第二項規定為：「犯第4條至第8條之罪於偵查
    及審判中均自白者，減輕其刑。」。是被告倘符合偵、審中
    均自白之減刑規定，此項新增訂之規定，顯較舊法有利於被
    告。
  (三)是故，如被告未符合新法第17條第2 項偵、審中均自白之減
    刑規定，則因修正後毒品危害防制條例第4條第1項所定法定
    刑之罰金部分，業已提高，自以適用舊法為有利；反之，若
    被告符合上開新增訂偵、審中均自白之減刑規定，揆諸首揭
    判決意旨，經綜合考量整體適用各相關罪刑之規定，則以修
    正後毒品危害防制條例之規定為有利於被告。本件被告黃國
    賢所犯如附表一編號21、附表四編號12所示之犯行，被告林
    家和所犯如附表三編號３至６、13、14、17至19所示之犯行
    ，於偵查中並未自白，除上開列舉之犯行外，被告黃國賢就
    附表一至四所示其餘之犯行，被告林家和就附表三所示其餘
    之犯行，於偵查及審判中均已自白犯罪，合於上開新增訂毒
    品危害防制條例第17條第2項之規定，是除上開列舉之犯行
    ，應適用修正前毒品危害防制條例之規定，其餘各次犯行，
    均應依修正後毒品危害防制條例之規定，予以論罪科刑。至
    被告黃國賢所犯如附表五所示轉讓第一級毒品之犯行，雖毒
    品危害防制條例第8條轉讓毒品罪並未修正，然被告黃國賢
    於偵、審中均自白犯罪，合於減輕其刑之規定，經比較新舊
    法，自以適用新法之規定為有利於被告。
四、論罪及刑之加重減輕事由：
  (一)按販賣毒品罪，並不以販入之後復行賣出為構成要件，只須
    以營利為目的將毒品購入或將之賣出，有一於此，其犯罪即
    已完成（最高法院95年度臺上字第3574、5014號判決意旨參
    照）。被告黃國賢於附表二所示之犯行，係基於營利之意圖
    ，而向真實姓名年籍不詳綽號「小黑」之成年男子購入，此
    部分之犯行，自應論以一販賣第一級毒品既遂罪。是核被告
    黃國賢如附表一編號21、附表四編號12所為，各係犯修正前
    毒品危害防制條例第4條第1項之販賣第一級毒品罪，附表一
    編號１至20、22至28、附表二、附表三、附表四編號１至11
    、13至17所為，各係犯修正後毒品危害防制條例第4條第1項
    之販賣第一級毒品罪，附表五所為，各係犯毒品危害防制條
    例第8條第1項之轉讓第一級毒品罪；被告林家和如附表三編
    號３至６、13、14、17至19所為，各係犯修正前毒品危害防
    制條例第4條第1項之販賣第一級毒品罪，附表三編號１、２
    、７至12、15、16、20、21所為，各係犯修正後毒品危害防
    制條例第4條第1項之販賣第一級毒品罪。其等持有第一級毒
    品海洛因之低度行為，分別應為販賣、轉讓之高度行為所吸
    收，均不另論罪。又檢察官移送併案審理部分（98年度偵字
    第7659號）與起訴部分，為事實上同一之案件，依法應合併
    審究。
  (二)按凡以自己犯罪之意思而參與犯罪，不論其所參與者，是否
    犯罪構成要件之行為，皆為刑法第28條所規定之正犯，固不
    待言，即以幫助他人犯罪之意思而參與犯罪，其所參與者，
    苟係犯罪構成要件之行為，亦為共同正犯，必以幫助他人犯
    罪之意思而參與犯罪，其所參與者又為犯罪構成要件以外之
    行為，始為（修正前）刑法第30條第1項所規定之從犯。又
    刑法上所謂販賣行為，係指以營利為目的，有償轉讓，將商
    品購入或賣出，有一於此，犯罪即為完成，故交付商品與收
    取價金，均屬販賣犯罪之構成要件行為，縱以幫助他人營利
    犯罪之意思，而有參與交付買賣標的物、收取貨款之販賣要
    件行為，自應論以共同正犯而非從犯（參見最高法院84年度
    臺上字第5647號、91年度臺上字第2974號判決）。本件附表
    三、四所示之犯行，無論實際交付毒品與收取價金之人，是
    否為被告黃國賢，其等所為乃販賣毒品罪之構成要件行為，
    被告黃國賢與被告林家和及林慶宗自應分別論以共同正犯。
    被告黃國賢於附表三、四所示之犯行，分別與被告林家和及
    林慶宗，有犯意聯絡及行為分擔，各為共同正犯。被告黃國
    賢、林家和所犯各罪，均犯意各別，應予分論併罰。又被告
    黃國賢有事實欄所載科處有期徒刑及執行完畢紀錄，有臺灣
    高等法院被告前案紀錄表、臺灣彰化地方法院檢察署刑案資
    料查註紀錄表附卷可稽，被告黃國賢於徒刑之執行完畢後，
    5年內故意再犯本案有期徒刑以上之各罪，各為累犯，除販
    賣第一級毒品罪之死刑、無期徒刑法定刑部分（此部分修正
    前後均相同），依刑法第64條第1項、第65條第1項規定不得
    加重外，其餘法定刑部分，均應依刑法第47條第1項之規定
    ，各加重其刑。
  (三)新修正毒品危害防制條例第17條第2項之規定，旨在獎勵犯
    罪人之悛悔，同時使偵查或審判機關易於發現真實，以利毒
    品查緝，俾收防制毒品危害之效；故不論該被告之自白，係
    出於自動或被動、簡單或詳細、一次或多次，並其自白後有
    無翻異，苟其於偵查及審判中均有自白，即應依法減輕其刑
    。又刑法上所稱之自白，係指行為人對其被訴之犯罪事實為
    任意性之供認而言（最高法院98年度臺上字第6928號判決參
    照）。本件被告黃國賢所犯如附表一編號１至20、22至28、
    附表二、附表三、附表四編號１至11、13至17、附表五所示
    之犯行，被告林家和所犯如附表三編號１、２、７至12、15
    、16、20、21所示之犯行，於偵查及審判中均自白犯行，均
    有卷附筆錄可稽，爰依上開之規定，予以減輕其刑，其中法
    定刑為死刑或無期徒刑以外之法定刑部分與前揭累犯之加重
    其刑，依刑法第71條第1項之規定先加後減。
  (四)被告黃國賢之辯護人辯護稱：被告黃國賢已向警方供出其毒
    品來源係透過陳添富向小黑購買，陳添富與小黑皆係被告之
    上手，且陳添富亦與被告一併被查獲，符合毒品危害防制條
    例第17條第1項規定，依法應予減刑或免除其刑云云，惟按
    毒品危害防制條例第17條第1項規定：「犯第4條至第8條、
    第10條或第11條之罪，供出毒品來源，因而查獲其他正犯或
    共犯者，減輕或免除其刑。」，其所稱「供出毒品來源，因
    而破獲者」，係指被告供出毒品來源之有關資料，諸如前手
    之姓名、年籍、住居所、或其他足資辨別之特徵等，使調查
    或偵查犯罪之公務員因而對之發動調查或偵查並破獲者而言
    。申言之，被告之「供出毒品來源」，與調查或偵查犯罪之
    公務員對之發動調查或偵查並進而破獲之間，論理上須具有
    先後且相當之因果關係，固非謂被告一有「自白」、「指認
    」毒品來源之人，而破獲在後，即得依上開規定予以減刑（
    最高法院98年度臺上字第6331 號判決參照）。又本次98年5
    月20日修正公布之毒品危害防制條例第17條第1項則規定：
    「犯第4條至第8條、第10條或第11 條之罪，供出毒品來源
    ，因而查獲其他正犯或共犯者，減輕或免除其刑。」此次修
    正理由亦謂：「基於有效破獲上游之製造、販賣、運輸毒品
    組織，鼓勵毒販供出毒品來源之上手，有效推展斷絕供給之
    緝毒工作，對查獲之毒販，願意供出毒品來源，因而查獲其
    他正犯或共犯者，採行寬厚之刑事政策，爰修正現行條文」
    等語，即修正前後條文關於應「供出毒品來源」部分並無不
    同，且不論依修正前第17條之規定；抑或係依修正後第17條
    第1項之規定，並非謂被告一有「自白」、「指認」毒品來
    源之人，即得依上開規定予以減刑，仍需有「因而破獲」、
    「因而查獲」方符致上開規定之要件，而分別適用修正前之
    「得減輕其刑」；或修正後之「減輕或免除其刑」。而陳添
    富自98年間被告黃國賢將其供出後至本院審理辯論終結時止
    ，其前案記錄僅有因毒品危害防制條例案件，而先後遭送觀
    察勒戒及強制戒治，並未有任何因販毒第一級毒品海洛因之
    案件遭檢察官分案查辦，有陳添富之臺灣高等法院被告前案
    紀錄表在卷可憑；再被告亦未提供綽號小黑之有關資料，諸
    如前手之姓名、年籍、住居所、或其他足資辨別之特徵等，
    而使調查或偵查犯罪之公務員得以對之發動調查或偵查。是
    以本案至今並無因被告黃國賢之「自白」、「指認」因而破
    獲；或因而查獲本案毒品之共犯之情形存在，故不論依修正
    前毒品危害防制條例第17條；抑或係依修正後毒品危害防制
    條例第17條第1項之規定，被告就本案被訴如附表一至五所
    示之販賣或轉讓第一級毒品海洛因案件，均無修正前毒品危
    害防制條例第17條及修正後毒品危害防制條例第17條第1項
    規定之適用，被告黃國賢之辯護人所稱上情自不足採。
  (五)被告林家和之辯護人辯護稱：被告林家和於本案有自白犯罪
    ，關於附表三編號３至６、13至15、17至19所示等犯行，被
    告在警詢、偵查中完全認罪，沒有否認過，原審認定該10次
    犯行被告沒有自白，恐有未當云云，惟按毒品危害防制條例
    第17 條第2項「犯第4條至第8條之罪於偵查及審判中均自白
    者，減輕其刑。」係指偵查及審判中均有自白而言。又所謂
    自白，乃被告對自己犯罪事實之全部或一部之供述之謂，被
    告所供述者，不必限於構成要件該當事實，即除供述構成要
    件該當事實之外，另外主張違法阻卻事由或責任阻卻事由，
    猶不失為自白（最高法院89年度臺上字第4513號判決、93年
    度臺上字第2870號判決參照）。本件被告林家和僅於偵查中
    就附表三編號15所示之犯行部分自白犯行供稱：「（《提示
    曾忠義照片》是否曾賣毒品給此人）是，但我是幫黃國賢送
    的。」、「（曾拿毒品到何處給此人？）拿到他的住處，他
    住在伸港鄉曾家村，有1次是3千元1包、1次是7千元1包。」
    等語（見偵字第6136號卷二第152頁），依卷內資料，被告
    林家和並無對其餘附表三編號３至６、13、14、17至19所示
    等犯罪事實之全部或一部為肯定之供述，縱其嗣後於原審及
    本院對全部犯罪事實均坦承不諱，該部分仍無毒品危害防制
    條例第17條第2項之適用，辯護人前揭所辯除附表三編號15
    外，均不足採。
  (六)按刑法第59條所規定之酌量減輕其刑，係裁判上之減輕，必
    以犯罪之情狀顯可憫恕，認為科以最低度刑仍嫌過重者，始
    有其適用。如別有法定減輕之事由者，應優先適用法定減輕
    事由減輕其刑後，猶嫌過重時，方得為之（最高法院98年度
    臺上字第6342號判決參照）；而販賣第一級毒品罪之法定刑
    為「死刑或無期徒刑；處無期徒刑者，得併科新臺幣2千萬
    元以下罰金。（修正前係得併科新臺幣1千萬元以下罰金）
    」，雖經前揭減刑後，死刑減輕為無期徒刑，無期徒刑減輕
    為20年以下15年以上有期徒刑；然同為販賣毒品之人，其原
    因動機不一，犯罪情節未必相同，或有大盤毒梟者，亦有中
    、小盤之分，甚或僅止於吸毒者友儕間為求互通有無之有償
    轉讓者亦有之，其販賣行為所造成危害社會之程度自屬有異
    。於此情形，倘依其情狀處以較輕之徒刑，即足以懲儆，並
    可達防衛社會之目的者，自非不可依客觀之犯行與主觀之惡
    性二者加以考量其情狀，是否有可憫恕之處，適用刑法第59
    條之規定酌量減輕其刑，期使個案裁判之量刑，能斟酌至當
    ，符合比例原則。本件被告2人所犯販賣第一級毒品海洛因
    之犯行，固係無視國家對於杜絕毒品危害之禁令，應予非難
    ，惟被告2人前後販賣毒品之數量，依其價錢估算，獲利非
    鉅，其犯罪之情節尚非至惡，相對於長期大量販賣毒品之大
    毒梟而言，其對社會治安及國民健康之危害顯然較小，且被
    告等犯後均坦承犯行，深表悔意，倘仍遽處以前揭經法定應
    減刑後之刑度（無期徒刑或20年以下15年以上有期徒刑），
    無異失之過苛而不近情理，不免予人情輕法重之感，且難謂
    符合罪刑相當性及比例原則，更無從與大毒梟之惡行有所區
    隔，是其犯罪情狀相較於法定之重刑，在客觀上足以引起一
    般人之同情，情節尚堪憫恕，爰依刑法第59條之規定，對被
    告等所犯販賣第一級毒品之犯行，於同時符合毒品危害防制
    條例第17條第2項減輕其刑之部分，酌量遞減輕其刑；不符
    合毒品危害防制條例第17條第2項減輕其刑之部分，則與前
    揭累犯之加重其刑，依刑法第71條第1項之規定先加後減之
    。
五、原判決關於被告黃國賢犯附表五所示之罪部分、被告林家和
    犯附表三編號15所示之罪部分，認被告等罪證明確而予科刑
    ，固非無見，惟查：(1)就被告黃國賢犯如附表五所示之轉讓
    第一級毒品部分，證人許順華於偵查證稱：「我跟他說我人
    很難過，是否可以給我毒品摻在香菸內吸食，他有給我2次
    ，一次的量是1支吸管鏟子的量，另一次是2支吸管鏟子的量
    。」等語（見偵字第6136號偵查卷二第188頁），且被告黃
    國賢於本院亦供稱：「他要我給他一些海洛因摻在1支香菸
    裡面施用，兩次都是這樣。」等語（見本院99年5月25日審
    判筆錄第37頁），足徵被告黃國賢2次均係轉讓微量之海洛
    因供許順華施用，原判決對於被告黃國賢轉讓第一級毒品海
    洛因之數量未詳予認定，並記載於事實欄，即有未合。(2)就
    被告林家和就附表三編號15所示之罪部分，於偵查及審判中
    均自白其犯罪，依前揭敘明，自有新增訂毒品危害防制條例
    第17條第2項「犯第4條至第8條之罪於偵查及審判中均自白
    者，減輕其刑。」之適用，原判決疏未審酌，亦有未當。被
    告黃國賢此部分上訴指稱其有供出毒品來源，應符合毒品危
    害防制條例第17條第1項規定減輕其刑，並請求從輕量刑云
    云，惟被告黃國賢雖供出其毒品係來自陳添富及綽號小黑之
    男子，然尚不符合毒品危害防制條例第17條第1項之適用，
    如前所述，被告黃國賢此部分上訴為無理由；又被告林家和
    就此部分上訴指摘原審關於附表三編號15所示之犯行，未依
    毒品危害防制條例第17條第2項減輕其刑為不當，此部分上
    訴為有理由。原判決既有上述可議，應由本院將原判決關於
    黃國賢犯附表五所示之罪部分、林家和犯附表三編號15所示
    之罪部分，暨其等應執行刑均撤銷改判。爰審酌被告黃國賢
    前科累累，有臺灣高等法院被告前案紀錄表、臺灣彰化地方
    法院檢察署刑案資料查註紀錄表附卷可稽，素行非佳，被告
    2人無視於國家對於杜絕毒品犯罪之禁令，竟販售圖利，助
    長毒品之氾濫，致使買受之吸毒者更加產生依賴性及成癮性
    ，危害國人健康之威脅非輕，本非不得予以嚴厲制裁，惟斟
    酌被告2人犯後均坦承犯行，態度良好，堪認良心未泯，被
    告林家和前未曾受有任何刑之宣告，素行尚稱良好，販賣毒
    品期間非長，並考量被告黃國賢為被告林家和毒品之來源，
    ，犯罪情節重大等一切情狀，分別量處如主文第2、5項所示
    之刑，以資懲儆。
六、原審關於其他部分，依據上述理由，適用修正前毒品危害防
    制條例第4條第1項、修正後毒品危害防制條例第4條第1項、
    第17條第2項、毒品危害防制條例第8條第1項、第18條第1項
    前段、第19條第1項，刑法第2條第1項、第11條、第28條、
    第47條第1項、第38條第1項第2款、第40條之1，並審酌被告
    黃國賢前科累累，有臺灣高等法院被告前案紀錄表、臺灣彰
    化地方法院檢察署刑案資料查註紀錄表附卷可稽，素行非佳
    ，被告2人無視於國家對於杜絕毒品犯罪之禁令，竟販售圖
    利，助長毒品之氾濫，致使買受之吸毒者更加產生依賴性及
    成癮性，危害國人健康之威脅非輕，本非不得予以嚴厲制裁
    ，惟斟酌被告2人犯後均坦承犯行，態度良好，堪認良心未
    泯，被告林家和前未曾受有任何刑之宣告，素行尚稱良好，
    販賣毒品期間非長，並考量被告黃國賢為被告林家和毒品之
    來源，本件復查獲高達60餘件之犯行，犯罪情節重大等一切
    情狀，分別就被告黃國賢量處如附表一至四所示之刑；就被
    告林家和量處如犯附表三編號１至14、16至21所示之刑，並
    敘明諭知毒品沒收銷燬、供販毒所用之物及販毒所得沒收之
    意旨（詳如後述）。此部分經核其認事用法俱無不當，量刑
    亦稱允洽。被告黃國賢此部分上訴亦指稱其有供出毒品來源
    ，應符合毒品危害防制條例第17條第1項規定減輕其刑，並
    請求從輕量刑云云，惟如前所述，為無理由；又被告林家和
    另就此部分上訴指稱：伊在警詢、偵查中完全認罪，沒有否
    認過，原審認定此部分犯行伊沒有自白，恐有未當，另就其
    餘犯行部分指稱原審量刑過重，請求從輕量刑云云，惟如前
    所述，本院審酌卷內資料，被告林家和並無對上開犯罪事實
    之全部或一部為肯定之供述，被告林家和此部分上訴，亦無
    理由，均應予駁回其等之上訴。被告等撤銷改判部分與駁回
    上訴部分，由本院定其等應執行刑。
七、按查獲之第一、二級毒品及專供製造或施用第一、二級毒品
    之器具，不問屬於犯人與否，均沒收銷燬之；查獲之第三、
    四級毒品及製造或施用毒品之器具，無正當理由而擅自持有
    者，均沒入銷燬之；又犯第4條之罪者，其供犯罪所用或因
    犯罪所得之財物，均沒收之，如全部或一部不能沒收時，追
    徵其價額或以其財產抵償之，毒品危害防制條例第18條第1
    項前段、第19條第1項定有明文。其中所謂追徵其價額者，
    限於所沒收之物為我國現行貨幣以外之其他財物而無法沒收
    時，始應追徵其價額，使其繳納與原物相當之價額，倘追徵
    結果，無法繳納與原物相當之價額時，自仍有以財產抵償之
    問題；又該條係採義務沒收主義。且金錢為代替物，重在兌
    換價值，而不在原物，自難拘泥於沒收原物之理論，認沒收
    販賣毒品所得之金錢，以當場查獲扣押者為限，苟能證明其
    為販賣毒品所得之金錢，均應予以沒收；又毒品危害防制條
    例第19條第1項規定，犯第4條之罪者，其供犯罪所用或因犯
    罪所得之財物，均沒收之，如全部或一部不能沒收時，追徵
    其價額或以其財產抵償之。但該條項並無如同條例第18條第
    1項所定「不問屬於犯人與否，沒收之」之明文，自屬相對
    沒收主義之立法。是其應沒收之物，應以屬被告所有者為限
    （最高法院98年度臺上字第7289號、92年度臺上字第5227號
    、95年度臺上字第305號判決參照）。再共同正犯之犯罪所
    得為新臺幣時，因係合併計算，且於全部或一部不能沒收時
    ，以其財產抵償之，為避免執行時發生重複沒收、抵償之情
    形，故各共同正犯之間係採連帶沒收主義，於裁判時僅諭知
    連帶沒收，不得就全體共同正犯之總所得對各該共同正犯分
    別重複諭知沒收；此與罰金刑應分別諭知、分別執行者不同
    （最高法院95年度臺上字第925號判決參照）。本件：
  (一)扣案如附表六編號１所示之4包白色粉末，為被告黃國賢犯
    如附表二所示之罪所查獲，經送驗後均為毒品危害防制條例
    第2條第2項第1款規定之第一級毒品海洛因，有上開法務部
    調查局鑑定書在卷可稽，及用以盛裝該管制毒品之包裝袋，
    因皆與該管制毒品海洛因在物理上無法析離，爰均依毒品危
    害防制條例第18條第1項前段之規定，均沒收銷燬之。
  (二)本件被告2 人因販賣第一級毒品所得之財物，各如附表一、
    三、四所示之金額與物品，雖均未扣案，仍應依上開毒品危
    害防制條例第19條第1 項之規定，就現金部分諭知如全部或
    一部不能沒收時，以其財產抵償之，就現行貨幣以外之其他
    財物，則諭知追徵其價額或以其財產抵償之；另附表三、四
    之犯行，分別為被告黃國賢與被告林家和、被告黃國賢與被
    告林慶宗共犯，就各該部分販賣第一級毒品之犯罪所得，均
    分別諭知應連帶沒收，如全部或一部不能沒收時，以其等財
    產連帶抵償之。扣案如附表六編號２、５所示之行動電話，
    為被告黃國賢所有供販賣第一級毒品所用之物，業據被告黃
    國賢供陳無訛（見原審訴字第1520號卷第225頁）；附表六
    編號３所示之行動電話門號卡，亦為被告黃國賢所有，經比
    對通訊監察譯文，為附表一編號21、23、24、26、27、附表
    三編號11至13、15、16、18之犯行聯絡所用之物；附表六編
    號４所示之行動電話門號卡，被告林家和雖為登記名義人，
    然已售予被告黃國賢使用，即屬被告黃國賢所有之物，業據
    其等於原審陳明在卷（見原審訴字第1520號卷第224頁反面
    、第225頁），經比對通訊監察譯文，為附表一編號18、20
    、25，附表三編號３、10、14，附表四編號１、２之犯行聯
    絡所用之物，均應依毒品危害防制條例第19條第1項之規定
    ，予以宣告沒收，並就被告黃國賢、林家和共犯附表三所示
    之犯行，依共同正犯責任共同原理，併與宣告沒收之。扣案
    如附表六編號６、７所示之物，亦為被告黃國賢所有供販賣
    第一級毒品所用之物，應依毒品危害防制條例第19條第1項
    之規定，予以宣告沒收，惟就附表二所示之犯行，則為預備
    供犯罪所用之物及如附表六編號８所示之空夾鏈袋，性質上
    亦僅為預備供各次販賣第一級毒品所用之物，均應依刑法第
    38條第1項第2款之規定諭知沒收。
  (三)扣案之0000000000、0000000000號行動電話門號卡，雖為被
    告黃國賢向他人購得之物，惟無任何通聯記錄足資佐證有供
    販賣第一級毒品聯絡之用；至附表三編號19、附表四編號12
    所示犯行用以聯絡之0000000000號行動電話門號，雖係供被
    告黃國賢販賣第一級毒品犯罪所用，惟其門號申設人為楊惠
    娟，有行動電話資料查詢單1紙（見偵字第6136號偵查卷一
    第139頁），被告黃國賢僅係向被告林慶宗借用等情，業據
    被告黃國賢於偵查中供陳明確（見度偵字第8628號偵查卷第
    66頁），而因行動電話之服務須以門號卡為介面，故行動電
    話業者於出租行動電話門號予消費者使用時，即同時附帶提
    供門號卡給消費者做為門號使用之介面，故於該公司接受消
    費者申辦門號並將該門號開通上線時，該公司即將門號卡所
    有權移轉予消費者，此有司法院97年5月6日院臺廳刑一字第
    0970009760號函暨所附之各該電信公司函及申請書、服務契
    約書等可參，是該行動電話門號之申設人既非被告2人，被
    告林慶宗既未到案，復無積極證據足認楊惠娟已將該門號卡
    之所有權移轉於林慶宗等人，徵諸上開說明，即非被告等所
    有之物，爰均不予以諭知沒收。
據上論斷，應依刑事訴訟法第368條、第369條第1項前段、第364
條、第299條第1項前段，毒品危害防制條例第4條第1項（修正後
）、第8條第1項、第17條第2項、第18條第1項前段、第19條第1
項，刑法第2條第1項、第11條、第28條、第47條第1項、第51條
第5款、第38條第1項第2款、第40條之1，判決如主文。
本案經檢察官張慧瓊到庭執行職務。
中    華    民    國    99    年    6     月    15    日
            刑事第七庭   審判長法  官 林 榮 龍
                               法  官 李 秋 娟
                               法  官 江 錫 麟
以上正本證明與原本無異。
如不服本判決應於收受送達後十日內向本院提出上訴書狀，其未
敘述上訴理由者，並得於提起上訴後十日內向本院補提理由書（
均須按他造當事人之人數附繕本）「切勿逕送上級法院」。
                               書記官 鄧 智 惠
中    華    民    國    99    年    6    月    17     日
附表一：（黃國賢單獨販賣）
┌─┬───┬────┬────┬────┬────┬────────────┐
│編│購毒者│交易過程│販賣時間│交易地點│毒品種類│主文                    │
│號│      │        │        │        │及金額  │                        │
├─┼───┼────┼────┼────┼────┼────────────┤
│１│林家和│林家和撥│98年春節│彰化縣線│第一級毒│黃國賢販賣第一級毒品，累│
│  │      │打黃國賢│前某日起│西鄉台17│品海洛因│犯，處有期徒刑拾貳年，扣│
│  │      │所持用之│至4 月初│線公路旁│，500 元│案如附表六編號２、５至８│
│  │      │行動電話│某日止  │、汴頭村│        │所示之物，均沒收，未扣案│
│  │      │，黃國賢│        │等地    │        │之販賣第一級毒品所得新臺│
│  │      │於右列時│        │        │        │幣伍佰元沒收，如全部或一│
│  │      │間、地點│        │        │        │部不能沒收時，以其財產抵│
│  │      │交付毒品│        │        │        │償之。                  │
├─┤      │予林家和│        │        ├────┼────────────┤
│２│      │，並收取│        │        │第一級毒│黃國賢販賣第一級毒品，累│
│  │      │價金或行│        │        │品海洛因│犯，處有期徒刑拾貳年，扣│
│  │      │動電話門│        │        │，500 元│案如附表六編號２、５至８│
│  │      │號卡。  │        │        │        │所示之物，均沒收，未扣案│
│  │      │        │        │        │        │之販賣第一級毒品所得新臺│
│  │      │        │        │        │        │幣伍佰元沒收，如全部或一│
│  │      │        │        │        │        │部不能沒收時，以其財產抵│
│  │      │        │        │        │        │償之。                  │
├─┤      │        │        │        ├────┼────────────┤
│３│      │        │        │        │第一級毒│黃國賢販賣第一級毒品，累│
│  │      │        │        │        │品海洛因│犯，處有期徒刑拾貳年，扣│
│  │      │        │        │        │，500 元│案如附表六編號２、５至８│
│  │      │        │        │        │        │所示之物，均沒收，未扣案│
│  │      │        │        │        │        │之販賣第一級毒品所得新臺│
│  │      │        │        │        │        │幣伍佰元沒收，如全部或一│
│  │      │        │        │        │        │部不能沒收時，以其財產抵│
│  │      │        │        │        │        │償之。                  │
├─┤      │        │        │        ├────┼────────────┤
│４│      │        │        │        │第一級毒│黃國賢販賣第一級毒品，累│
│  │      │        │        │        │品海洛因│犯，處有期徒刑拾貳年，扣│
│  │      │        │        │        │，500 元│案如附表六編號２、５至８│
│  │      │        │        │        │        │所示之物，均沒收，未扣案│
│  │      │        │        │        │        │之販賣第一級毒品所得新臺│
│  │      │        │        │        │        │幣伍佰元沒收，如全部或一│
│  │      │        │        │        │        │部不能沒收時，以其財產抵│
│  │      │        │        │        │        │償之。                  │
├─┤      │        │        │        ├────┼────────────┤
│５│      │        │        │        │第一級毒│黃國賢販賣第一級毒品，累│
│  │      │        │        │        │品海洛因│犯，處有期徒刑拾貳年，扣│
│  │      │        │        │        │，500 元│案如附表六編號２、５至８│
│  │      │        │        │        │        │所示之物，均沒收，未扣案│
│  │      │        │        │        │        │之販賣第一級毒品所得新臺│
│  │      │        │        │        │        │幣伍佰元沒收，如全部或一│
│  │      │        │        │        │        │部不能沒收時，以其財產抵│
│  │      │        │        │        │        │償之。                  │
├─┤      │        │        │        ├────┼────────────┤
│６│      │        │        │        │第一級毒│黃國賢販賣第一級毒品，累│
│  │      │        │        │        │品海洛因│犯，處有期徒刑拾貳年，扣│
│  │      │        │        │        │，500 元│案如附表六編號２、５至８│
│  │      │        │        │        │        │所示之物，均沒收，未扣案│
│  │      │        │        │        │        │之販賣第一級毒品所得新臺│
│  │      │        │        │        │        │幣伍佰元沒收，如全部或一│
│  │      │        │        │        │        │部不能沒收時，以其財產抵│
│  │      │        │        │        │        │償之。                  │
├─┤      │        │        ├────┼────┼────────────┤
│７│      │        │        │彰化縣和│以1 張行│黃國賢販賣第一級毒品，累│
│  │      │        │        │美鎮道周│動電話門│犯，處有期徒刑拾貳年陸月│
│  │      │        │        │路燦坤3C│號卡換取│，扣案如附表六編號２、５│
│  │      │        │        │對面某通│價值1000│至８所示之物，均沒收，未│
│  │      │        │        │訊行旁巷│元之第一│扣案之販賣第一級毒品所得│
│  │      │        │        │子內    │級毒品海│行動電話門號卡壹枚沒收，│
│  │      │        │        │        │洛因    │如不能沒收時，追徵其價額│
│  │      │        │        │        │        │或以其財產抵償之。      │
├─┤      │        │        ├────┼────┼────────────┤
│８│      │        │        │彰化縣和│以1 張行│黃國賢販賣第一級毒品，累│
│  │      │        │        │美鎮和線│動電話門│犯，處有期徒刑拾年，扣│
│  │      │        │        │路某便利│號卡換取│案如附表六編號２、５至８│
│  │      │        │        │商店    │價值1500│所示之物，均沒收，未扣案│
│  │      │        │        │        │元之第一│之販賣第一級毒品所得行動│
│  │      │        │        │        │級毒品海│電話門號卡壹枚沒收，如不│
│  │      │        │        │        │洛因    │能沒收時，追徵其價額或以│
│  │      │        │        │        │        │其財產抵償之。          │
├─┤      │        │        ├────┼────┼────────────┤
│９│      │        │        │彰化縣和│以1 張行│黃國賢販賣第一級毒品，累│
│  │      │        │        │美鎮道周│動電話門│犯，處有期徒刑拾年，扣│
│  │      │        │        │路台灣大│號卡換取│案如附表六編號２、５至８│
│  │      │        │        │哥大電信│價值1500│所示之物，均沒收，未扣案│
│  │      │        │        │門市    │元之第一│之販賣第一級毒品所得行動│
│  │      │        │        │        │級毒品海│電話門號卡壹枚沒收，如不│
│  │      │        │        │        │洛因    │能沒收時，追徵其價額或以│
│  │      │        │        │        │        │其財產抵償之。          │
├─┤      │        │        ├────┼────┼────────────┤
│10│      │        │        │黃國賢位│以1 張行│黃國賢販賣第一級毒品，累│
│  │      │        │        │於彰化縣│動電話門│犯，處有期徒刑拾肆年，扣│
│  │      │        │        │線西鄉復│號卡換取│案如附表六編號２、５至８│
│  │      │        │        │興路30號│價值2500│所示之物，均沒收，未扣案│
│  │      │        │        │住處前  │元之第一│之販賣第一級毒品所得行動│
│  │      │        │        │        │級毒品海│電話門號卡壹枚沒收，如不│
│  │      │        │        │        │洛因    │能沒收時，追徵其價額或以│
│  │      │        │        │        │        │其財產抵償之。          │
├─┤      │        ├────┼────┼────┼────────────┤
│11│      │        │98年6 月│黃國賢位│第一級毒│黃國賢販賣第一級毒品，累│
│  │      │        │14日    │於彰化縣│品海洛因│犯，處有期徒刑拾貳年，扣│
│  │      │        │        │線西鄉復│，500 元│案如附表六編號２、５至８│
│  │      │        │        │興路30號│        │所示之物，均沒收，未扣案│
│  │      │        │        │住處前、│        │之販賣第一級毒品所得新臺│
│  │      │        │        │彰化縣線│        │幣伍佰元沒收，如全部或一│
│  │      │        │        │西鄉沿海│        │部不能沒收時，以其財產抵│
│  │      │        │        │路超盛超│        │償之。                  │
├─┤      │        ├────┤市旁等地├────┼────────────┤
│12│      │        │98年6 月│        │第一級毒│黃國賢販賣第一級毒品，累│
│  │      │        │15日    │        │品海洛因│犯，處有期徒刑拾貳年，扣│
│  │      │        │        │        │，500 元│案如附表六編號２、５至８│
│  │      │        │        │        │        │所示之物，均沒收，未扣案│
│  │      │        │        │        │        │之販賣第一級毒品所得新臺│
│  │      │        │        │        │        │幣伍佰元沒收，如全部或一│
│  │      │        │        │        │        │部不能沒收時，以其財產抵│
│  │      │        │        │        │        │償之。                  │
├─┤      │        ├────┤        ├────┼────────────┤
│13│      │        │98年6 月│        │第一級毒│黃國賢販賣第一級毒品，累│
│  │      │        │16日    │        │品海洛因│犯，處有期徒刑拾貳年，扣│
│  │      │        │        │        │，500 元│案如附表六編號２、５至８│
│  │      │        │        │        │        │所示之物，均沒收，未扣案│
│  │      │        │        │        │        │之販賣第一級毒品所得新臺│
│  │      │        │        │        │        │幣伍佰元沒收，如全部或一│
│  │      │        │        │        │        │部不能沒收時，以其財產抵│
│  │      │        │        │        │        │償之。                  │
├─┤      │        ├────┤        ├────┼────────────┤
│14│      │        │98年6 月│        │第一級毒│黃國賢販賣第一級毒品，累│
│  │      │        │17日    │        │品海洛因│犯，處有期徒刑拾貳年，扣│
│  │      │        │        │        │，500 元│案如附表六編號２、５至８│
│  │      │        │        │        │        │所示之物，均沒收，未扣案│
│  │      │        │        │        │        │之販賣第一級毒品所得新臺│
│  │      │        │        │        │        │幣伍佰元沒收，如全部或一│
│  │      │        │        │        │        │部不能沒收時，以其財產抵│
│  │      │        │        │        │        │償之。                  │
├─┤      │        ├────┤        ├────┼────────────┤
│15│      │        │98年6 月│        │第一級毒│黃國賢販賣第一級毒品，累│
│  │      │        │18日    │        │品海洛因│犯，處有期徒刑拾貳年，扣│
│  │      │        │        │        │，500 元│案如附表六編號２、５至８│
│  │      │        │        │        │        │所示之物，均沒收，未扣案│
│  │      │        │        │        │        │之販賣第一級毒品所得新臺│
│  │      │        │        │        │        │幣伍佰元沒收，如全部或一│
│  │      │        │        │        │        │部不能沒收時，以其財產抵│
│  │      │        │        │        │        │償之。                  │
├─┤      │        ├────┤        ├────┼────────────┤
│16│      │        │98年6 月│        │第一級毒│黃國賢販賣第一級毒品，累│
│  │      │        │19日    │        │品海洛因│犯，處有期徒刑拾貳年，扣│
│  │      │        │        │        │，500 元│案如附表六編號２、５至８│
│  │      │        │        │        │        │所示之物，均沒收，未扣案│
│  │      │        │        │        │        │之販賣第一級毒品所得新臺│
│  │      │        │        │        │        │幣伍佰元沒收，如全部或一│
│  │      │        │        │        │        │部不能沒收時，以其財產抵│
│  │      │        │        │        │        │償之。                  │
├─┤      │        ├────┤        ├────┼────────────┤
│17│      │        │98年6 月│        │第一級毒│黃國賢販賣第一級毒品，累│
│  │      │        │20日    │        │品海洛因│犯，處有期徒刑拾貳年，扣│
│  │      │        │        │        │，500 元│案如附表六編號２、５至８│
│  │      │        │        │        │        │所示之物，均沒收，未扣案│
│  │      │        │        │        │        │之販賣第一級毒品所得新臺│
│  │      │        │        │        │        │幣伍佰元沒收，如全部或一│
│  │      │        │        │        │        │部不能沒收時，以其財產抵│
│  │      │        │        │        │        │償之。                  │
├─┼───┼────┼────┼────┼────┼────────────┤
│18│李存程│李存程撥│98年6 月│彰化縣線│第一級毒│黃國賢販賣第一級毒品，累│
│  │      │打如附表│2 日凌晨│西鄉沿海│品海洛因│犯，處有期徒刑拾貳年陸月│
│  │      │六編號４│1 時16分│路超盛超│，1000元│，扣案如附表六編號２、４│
│  │      │所示之行│許      │市前    │        │至８所示之物，均沒收，未│
│  │      │動電話，│        │        │        │扣案之販賣第一級毒品所得│
│  │      │黃國賢於│        │        │        │新臺幣壹仟元沒收，如全部│
│  │      │右列時間│        │        │        │或一部不能沒收時，以其財│
│  │      │、地點交│        │        │        │產抵償之。              │
│  │      │付毒品予│        │        │        │                        │
│  │      │李存程，│        │        │        │                        │
│  │      │並收取價│        │        │        │                        │
│  │      │金。    │        │        │        │                        │
├─┤      ├────┼────┤        ├────┼────────────┤
│19│      │李存程撥│98年6 月│        │第一級毒│黃國賢販賣第一級毒品，累│
│  │      │打黃國賢│2 日上午│        │品海洛因│犯，處有期徒刑拾貳年陸月│
│  │      │所持用之│10時許  │        │，1000元│，扣案如附表六編號２、５│
│  │      │行動電話│        │        │        │至８所示之物，均沒收，未│
│  │      │，黃國賢│        │        │        │扣案之販賣第一級毒品所得│
│  │      │於右列時│        │        │        │新臺幣壹仟元沒收，如全部│
│  │      │間、地點│        │        │        │或一部不能沒收時，以其財│
│  │      │交付毒品│        │        │        │產抵償之。              │
│  │      │予李存程│        │        │        │                        │
│  │      │，並收取│        │        │        │                        │
│  │      │價金。  │        │        │        │                        │
├─┤      ├────┼────┤        ├────┼────────────┤
│20│      │李存程撥│98年6 月│        │第一級毒│黃國賢販賣第一級毒品，累│
│  │      │打如附表│3 日下午│        │品海洛因│犯，處有期徒刑拾貳年陸月│
│  │      │六編號４│1 時55分│        │，1000元│，扣案如附表六編號２、４│
│  │      │所示之行│許      │        │        │至８所示之物，均沒收，未│
│  │      │動電話，│        │        │        │扣案之販賣第一級毒品所得│
│  │      │黃國賢於│        │        │        │新臺幣壹仟元沒收，如全部│
│  │      │右列時間│        │        │        │或一部不能沒收時，以其財│
│  │      │、地點交│        │        │        │產抵償之。              │
│  │      │付毒品予│        │        │        │                        │
│  │      │李存程，│        │        │        │                        │
│  │      │並收取價│        │        │        │                        │
│  │      │金。    │        │        │        │                        │
├─┼───┼────┼────┼────┼────┼────────────┤
│21│辛志昌│辛志昌撥│98年6 月│黃國賢位│第一級毒│黃國賢販賣第一級毒品，累│
│  │      │打如附表│2 日上午│於彰化縣│品海洛因│犯，處有期徒刑拾陸年陸月│
│  │      │六編號３│11時2 分│線西鄉復│，1000元│，扣案如附表六編號２、３│
│  │      │所示之行│許      │興路30號│        │、５至８所示之物，均沒收│
│  │      │動電話，│        │住處附近│        │，未扣案之販賣第一級毒品│
│  │      │黃國賢於│        │某便利商│        │所得新臺幣壹仟元沒收，如│
│  │      │右列時間│        │店旁    │        │全部或一部不能沒收時，以│
│  │      │、地點交│        │        │        │其財產抵償之。          │
│  │      │付毒品給│        │        │        │                        │
│  │      │辛志昌，│        │        │        │                        │
│  │      │並收取價│        │        │        │                        │
│  │      │金。    │        │        │        │                        │
├─┼───┼────┼────┼────┼────┼────────────┤
│22│姚嘉萍│姚嘉萍撥│98年6 月│姚嘉萍位│第一級毒│黃國賢販賣第一級毒品，累│
│  │      │打黃國賢│2 日前某│於彰化縣│品海洛因│犯，處有期徒刑拾肆年陸月│
│  │      │所持用之│日      │線西鄉頂│，3000元│，扣案如附表六編號２、５│
│  │      │行動電話│        │庄村頂庄│        │至８所示之物，均沒收，未│
│  │      │，黃國賢│        │路172 號│        │扣案之販賣第一級毒品所得│
│  │      │於右列時│        │住處前  │        │新臺幣仟元沒收，如全部│
│  │      │間、地點│        │        │        │或一部不能沒收時，以其財│
│  │      │交付毒品│        │        │        │產抵償之。              │
│  │      │予姚嘉萍│        │        │        │                        │
│  │      │，並收取│        │        │        │                        │
│  │      │價金。  │        │        │        │                        │
├─┤      ├────┼────┤        ├────┼────────────┤
│23│      │姚嘉萍撥│98年6 月│        │第一級毒│黃國賢販賣第一級毒品，累│
│  │      │打如附表│2 日下午│        │品海洛因│犯，處有期徒刑拾肆年陸月│
│  │      │六編號３│6 時27分│        │，3000元│，扣案如附表六編號２、３│
│  │      │所示之行│許      │        │        │、５至８所示之物，均沒收│
│  │      │動電話，│        │        │        │，未扣案之販賣第一級毒品│
│  │      │黃國賢於│        │        │        │所得新臺幣仟元沒收，如│
│  │      │右列時間│        │        │        │全部或一部不能沒收時，以│
│  │      │、地點交│        │        │        │其財產抵償之。          │
├─┤      │付毒品予├────┤        ├────┼────────────┤
│24│      │姚嘉萍，│98年6 月│        │第一級毒│黃國賢販賣第一級毒品，累│
│  │      │並收取價│6 日晚上│        │品海洛因│犯，處有期徒刑拾肆年陸月│
│  │      │金。    │8 時22分│        │，3000元│，扣案如附表六編號２、３│
│  │      │        │許      │        │        │、５至８所示之物，均沒收│
│  │      │        │        │        │        │，未扣案之販賣第一級毒品│
│  │      │        │        │        │        │所得新臺幣仟元沒收，如│
│  │      │        │        │        │        │全部或一部不能沒收時，以│
│  │      │        │        │        │        │其財產抵償之。          │
├─┼───┼────┼────┼────┼────┼────────────┤
│25│黃泉閔│黃泉閔撥│98年6 月│彰化縣線│第一級毒│黃國賢販賣第一級毒品，累│
│  │      │打如附表│2 日下午│西鄉沿海│品海洛因│犯，處有期徒刑拾貳年，扣│
│  │      │六編號４│6 時43分│路超盛超│，500 元│案如附表六編號２、４至８│
│  │      │所示之行│許      │市前    │        │所示之物，均沒收，未扣案│
│  │      │動電話，│        │        │        │之販賣第一級毒品所得新臺│
│  │      │黃國賢於│        │        │        │幣伍佰元沒收，如全部或一│
│  │      │右列時間│        │        │        │部不能沒收時，以其財產抵│
│  │      │、地點交│        │        │        │償之。                  │
│  │      │付毒品予│        │        │        │                        │
│  │      │黃泉閔，│        │        │        │                        │
│  │      │並收取價│        │        │        │                        │
│  │      │金。    │        │        │        │                        │
├─┤      ├────┼────┼────┼────┼────────────┤
│26│      │黃泉閔撥│98年6 月│黃國賢位│第一級毒│黃國賢販賣第一級毒品，累│
│  │      │打如附表│3 日晚上│於彰化縣│品海洛因│犯，處有期徒刑拾貳年，扣│
│  │      │六編號３│7 時20分│線西鄉復│，500 元│案如附表六編號２、３、５│
│  │      │所示之行│許      │興路30號│        │至８所示之物，均沒收，未│
│  │      │動電話，│        │住處前  │        │扣案之販賣第一級毒品所得│
│  │      │黃國賢於│        │        │        │新臺幣伍佰元沒收，如全部│
│  │      │右列時間│        │        │        │或一部不能沒收時，以其財│
│  │      │、地點交│        │        │        │產抵償之。              │
├─┤      │付毒品予├────┤        ├────┼────────────┤
│27│      │黃泉閔，│98年6 月│        │第一級毒│黃國賢販賣第一級毒品，累│
│  │      │並收取價│12日下午│        │品海洛因│犯，處有期徒刑拾貳年，扣│
│  │      │金。    │4 、5 時│        │，500 元│案如附表六編號２、３、５│
│  │      │        │許      │        │        │至８所示之物，均沒收，未│
│  │      │        │        │        │        │扣案之販賣第一級毒品所得│
│  │      │        │        │        │        │新臺幣伍佰元沒收，如全部│
│  │      │        │        │        │        │或一部不能沒收時，以其財│
│  │      │        │        │        │        │產抵償之。              │
├─┤      ├────┼────┤        ├────┼────────────┤
│28│      │黃泉閔撥│98年6 月│        │第一級毒│黃國賢販賣第一級毒品，累│
│  │      │打黃國賢│23日某時│        │品海洛因│犯，處有期徒刑拾貳年，扣│
│  │      │所持用之│許      │        │，500 元│案如附表六編號２、５至８│
│  │      │行動電話│        │        │        │所示之物，均沒收，未扣案│
│  │      │，黃國賢│        │        │        │之販賣第一級毒品所得新臺│
│  │      │於右列時│        │        │        │幣伍佰元沒收，如全部或一│
│  │      │間、地點│        │        │        │部不能沒收時，以其財產抵│
│  │      │交付毒品│        │        │        │償之。                  │
│  │      │予黃泉閔│        │        │        │                        │
│  │      │，並收取│        │        │        │                        │
│  │      │價金。  │        │        │        │                        │
└─┴───┴────┴────┴────┴────┴────────────┘
附表二：（黃國賢販入）
┌─┬───┬──────┬────┬────┬────┬──────────┐
│編│購毒者│交易過程    │販賣時間│交易地點│毒品種類│主文                │
│號│      │            │        │        │及金額  │                    │
├─┼───┼──────┼────┼────┼────┼──────────┤
│１│黃國賢│黃國賢於右列│98年7 月│桃園縣中│第一級毒│黃國賢販賣第一級毒品│
│  │      │時間、地點向│8 日下午│壢市麥當│品海洛因│，累犯，處有期徒刑拾│
│  │      │綽號「小黑」│1 時許  │勞速食店│，32萬元│陸年，扣案如附表六編│
│  │      │之男子購入毒│        │附近    │        │號１所示之物，均沒收│
│  │      │品，並支付價│        │        │        │銷燬之，附表六編號６│
│  │      │金。        │        │        │        │至８所示之物，均沒收│
│  │      │            │        │        │        │。                  │
└─┴───┴──────┴────┴────┴────┴──────────┘
附表三：（黃國賢、林家和共同販賣）
┌─┬───┬────┬────┬────┬────┬────────────┐
│編│購毒者│交易過程│販賣時間│交易地點│毒品種類│主文                    │
│號│      │        │        │        │及金額  │                        │
├─┼───┼────┼────┼────┼────┼────────────┤
│１│辛志昌│辛志昌撥│98年4 月│彰化縣線│第一級毒│黃國賢共同販賣第一級毒品│
│  │      │打林家和│中旬後某│西鄉、伸│品海洛因│，累犯，處有期徒刑拾貳年│
│  │      │所持用之│日      │港鄉曾家│，500 元│，扣案如附表六編號２、５│
│  │      │行動電話│        │村附近等│        │至８所示之物，均沒收，未│
│  │      │，林家和│        │地      │        │扣案之販賣第一級毒品所得│
│  │      │於右列時│        │        │        │新臺幣伍佰元與林家和連帶│
│  │      │間、地點│        │        │        │沒收，如全部或一部不能沒│
│  │      │交付毒品│        │        │        │收時，以其二人財產抵償之│
│  │      │予辛志昌│        │        │        │。                      │
│  │      │，並收取│        │        │        │林家和共同販賣第一級毒品│
│  │      │價金。  │        │        │        │，處有期徒刑拾壹年，扣案│
│  │      │        │        │        │        │如附表六編號２、５至８所│
│  │      │        │        │        │        │示之物，均沒收，未扣案之│
│  │      │        │        │        │        │販賣第一級毒品所得新臺幣│
│  │      │        │        │        │        │伍佰元與黃國賢連帶沒收，│
│  │      │        │        │        │        │如全部或一部不能沒收時，│
│  │      │        │        │        │        │以其二人財產抵償之。    │
├─┤      │        ├────┤        ├────┼────────────┤
│２│      │        │98年4 月│        │第一級毒│黃國賢共同販賣第一級毒品│
│  │      │        │中旬後某│        │品海洛因│，累犯，處有期徒刑拾貳年│
│  │      │        │日      │        │，500 元│，扣案如附表六編號２、５│
│  │      │        │        │        │        │至８所示之物，均沒收，未│
│  │      │        │        │        │        │扣案之販賣第一級毒品所得│
│  │      │        │        │        │        │新臺幣伍佰元與林家和連帶│
│  │      │        │        │        │        │沒收，如全部或一部不能沒│
│  │      │        │        │        │        │收時，以其二人財產抵償之│
│  │      │        │        │        │        │。                      │
│  │      │        │        │        │        │林家和共同販賣第一級毒品│
│  │      │        │        │        │        │，處有期徒刑拾壹年，扣案│
│  │      │        │        │        │        │如附表六編號２、５至８所│
│  │      │        │        │        │        │示之物，均沒收，未扣案之│
│  │      │        │        │        │        │販賣第一級毒品所得新臺幣│
│  │      │        │        │        │        │伍佰元與黃國賢連帶沒收，│
│  │      │        │        │        │        │如全部或一部不能沒收時，│
│  │      │        │        │        │        │以其二人財產抵償之。    │
├─┤      ├────┼────┼────┼────┼────────────┤
│３│      │辛志昌撥│98年5 月│彰化縣線│第一級毒│黃國賢共同販賣第一級毒品│
│  │      │打如附表│28日上午│西鄉某全│品海洛因│，累犯，處有期徒刑拾貳年│
│  │      │六編號４│11時37分│家便利商│，1000元│陸月，扣案如附表六編號２│
│  │      │所示之行│許      │店旁    │        │、４至８所示之物，均沒收│
│  │      │動電話，│        │        │        │，未扣案之販賣第一級毒品│
│  │      │黃國賢推│        │        │        │所得新臺幣壹仟元與林家和│
│  │      │由林家和│        │        │        │連帶沒收，如全部或一部不│
│  │      │於右列時│        │        │        │能沒收時，以其二人財產抵│
│  │      │間、地點│        │        │        │償之。                  │
│  │      │，交付毒│        │        │        │林家和共同販賣第一級毒品│
│  │      │品予辛志│        │        │        │，處有期徒刑拾伍年陸月，│
│  │      │昌，並收│        │        │        │扣案如附表六編號２、４至│
│  │      │取價金。│        │        │        │８所示之物，均沒收，未扣│
│  │      │        │        │        │        │案之販賣第一級毒品所得新│
│  │      │        │        │        │        │臺幣壹仟元與黃國賢連帶沒│
│  │      │        │        │        │        │收，如全部或一部不能沒收│
│  │      │        │        │        │        │時，以其二人財產抵償之。│
├─┼───┼────┼────┼────┼────┼────────────┤
│４│賴文民│賴文民撥│98年5 月│彰化縣線│第一級毒│黃國賢共同販賣第一級毒品│
│  │      │打林家和│中旬某日│西鄉超盛│品海洛因│，累犯，處有期徒刑拾貳年│
│  │      │所持用之│起至6 月│超市旁  │，500 元│，扣案如附表六編號２、５│
│  │      │行動電話│中旬某日│        │        │至８所示之物，均沒收，未│
│  │      │，林家和│止      │        │        │扣案之販賣第一級毒品所得│
│  │      │於右列時│        │        │        │新臺幣伍佰元與林家和連帶│
│  │      │間、地點│        │        │        │沒收，如全部或一部不能沒│
│  │      │交付毒品│        │        │        │收時，以其二人財產抵償之│
│  │      │予賴文民│        │        │        │。                      │
│  │      │，並收取│        │        │        │林家和共同販賣第一級毒品│
│  │      │價金。  │        │        │        │，處有期徒刑拾伍年貳月，│
│  │      │        │        │        │        │扣案如附表六號２、５至８│
│  │      │        │        │        │        │所示之物，均沒收，未扣案│
│  │      │        │        │        │        │之販賣第一級毒品所得新臺│
│  │      │        │        │        │        │幣伍佰元與黃國賢連帶沒收│
│  │      │        │        │        │        │，如全部或一部不能沒收時│
│  │      │        │        │        │        │，以其二人財產抵償之。  │
├─┤      │        │        │        ├────┼────────────┤
│５│      │        │        │        │第一級毒│黃國賢共同販賣第一級毒品│
│  │      │        │        │        │品海洛因│，累犯，處有期徒刑拾貳年│
│  │      │        │        │        │，1000元│陸月，扣案如附表六編號２│
│  │      │        │        │        │        │、５至８所示之物，均沒收│
│  │      │        │        │        │        │，未扣案之販賣第一級毒品│
│  │      │        │        │        │        │所得新臺幣壹仟元與林家和│
│  │      │        │        │        │        │連帶沒收，如全部或一部不│
│  │      │        │        │        │        │能沒收時，以其二人財產抵│
│  │      │        │        │        │        │償之。                  │
│  │      │        │        │        │        │林家和共同販賣第一級毒品│
│  │      │        │        │        │        │，處有期徒刑拾伍年陸月，│
│  │      │        │        │        │        │扣案如附表六編號２、５至│
│  │      │        │        │        │        │８所示之物，均沒收，未扣│
│  │      │        │        │        │        │案之販賣第一級毒品所得新│
│  │      │        │        │        │        │臺幣壹仟元與黃國賢連帶沒│
│  │      │        │        │        │        │收，如全部或一部不能沒收│
│  │      │        │        │        │        │時，以其二人財產抵償之。│
├─┤      │        │        │        ├────┼────────────┤
│６│      │        │        │        │第一級毒│黃國賢共同販賣第一級毒品│
│  │      │        │        │        │品海洛因│，累犯，處有期徒刑拾貳年│
│  │      │        │        │        │，500 元│，扣案如附表六編號２、５│
│  │      │        │        │        │        │至８所示之物，均沒收，未│
│  │      │        │        │        │        │扣案之販賣第一級毒品所得│
│  │      │        │        │        │        │新臺幣伍佰元與林家和連帶│
│  │      │        │        │        │        │沒收，如全部或一部不能沒│
│  │      │        │        │        │        │收時，以其二人財產抵償之│
│  │      │        │        │        │        │。                      │
│  │      │        │        │        │        │林家和共同販賣第一級毒品│
│  │      │        │        │        │        │，處有期徒刑拾伍年貳月，│
│  │      │        │        │        │        │扣案如附表六編號２、５至│
│  │      │        │        │        │        │８所示之物，均沒收，未扣│
│  │      │        │        │        │        │案之販賣第一級毒品所得新│
│  │      │        │        │        │        │臺幣伍佰元與黃國賢連帶沒│
│  │      │        │        │        │        │收，如全部或一部不能沒收│
│  │      │        │        │        │        │時，以其二人財產抵償之。│
├─┼───┼────┼────┼────┼────┼────────────┤
│７│洪文凱│洪文凱撥│98年5 月│彰化縣線│第一級毒│黃國賢共同販賣第一級毒品│
│  │      │打林家和│間某日  │西鄉牛埔│品海洛因│，累犯，處有期徒刑拾貳年│
│  │      │所持用之│        │公園    │，500 元│，扣案如附表六編號２、５│
│  │      │行動電話│        │        │        │至８所示之物，均沒收，未│
│  │      │，林家和│        │        │        │扣案之販賣第一級毒品所得│
│  │      │於右列時│        │        │        │新臺幣伍佰元與林家和連帶│
│  │      │間、地點│        │        │        │沒收，如全部或一部不能沒│
│  │      │交付毒品│        │        │        │收時，以其二人財產抵償之│
│  │      │予洪文凱│        │        │        │。                      │
│  │      │，並收取│        │        │        │林家和共同販賣第一級毒品│
│  │      │價金。  │        │        │        │，處有期徒刑拾壹年，扣案│
│  │      │        │        │        │        │如附表六編號２、５至８所│
│  │      │        │        │        │        │示之物，均沒收，未扣案之│
│  │      │        │        │        │        │販賣第一級毒品所得新臺幣│
│  │      │        │        │        │        │伍佰元與黃國賢連帶沒收，│
│  │      │        │        │        │        │如全部或一部不能沒收時，│
│  │      │        │        │        │        │以其二人財產抵償之。    │
├─┤      │        ├────┼────┼────┼────────────┤
│８│      │        │98年5 月│彰化縣線│第一級毒│黃國賢共同販賣第一級毒品│
│  │      │        │間某日  │西鄉牛埔│品海洛因│，累犯，處有期徒刑拾貳年│
│  │      │        │        │公園    │，500 元│，扣案如附表六編號２、５│
│  │      │        │        │        │        │至８所示之物，均沒收，未│
│  │      │        │        │        │        │扣案之販賣第一級毒品所得│
│  │      │        │        │        │        │新臺幣伍佰元與林家和連帶│
│  │      │        │        │        │        │沒收，如全部或一部不能沒│
│  │      │        │        │        │        │收時，以其二人財產抵償之│
│  │      │        │        │        │        │。                      │
│  │      │        │        │        │        │林家和共同販賣第一級毒品│
│  │      │        │        │        │        │，處有期徒刑拾壹年，扣案│
│  │      │        │        │        │        │如附表六編號２、５至８所│
│  │      │        │        │        │        │示之物，均沒收，未扣案之│
│  │      │        │        │        │        │販賣第一級毒品所得新臺幣│
│  │      │        │        │        │        │伍佰元與黃國賢連帶沒收，│
│  │      │        │        │        │        │如全部或一部不能沒收時，│
│  │      │        │        │        │        │以其二人財產抵償之。    │
├─┤      │        ├────┼────┼────┼────────────┤
│９│      │        │98年5 月│彰化縣線│第一級毒│黃國賢共同販賣第一級毒品│
│  │      │        │間某日  │西鄉中華│品海洛因│，累犯，處有期徒刑拾貳年│
│  │      │        │        │路及沿海│，500 元│，扣案如附表六編號二、五│
│  │      │        │        │路口三順│        │至八所示之物，均沒收，未│
│  │      │        │        │超商門口│        │扣案之販賣第一級毒品所得│
│  │      │        │        │旁      │        │新臺幣伍佰元與林家和連帶│
│  │      │        │        │        │        │沒收，如全部或一部不能沒│
│  │      │        │        │        │        │收時，以其二人財產抵償之│
│  │      │        │        │        │        │。                      │
│  │      │        │        │        │        │林家和共同販賣第一級毒品│
│  │      │        │        │        │        │，處有期徒刑拾壹年，扣案│
│  │      │        │        │        │        │如附表六編號二、五至八所│
│  │      │        │        │        │        │示之物，均沒收，未扣案之│
│  │      │        │        │        │        │販賣第一級毒品所得新臺幣│
│  │      │        │        │        │        │伍佰元與黃國賢連帶沒收，│
│  │      │        │        │        │        │如全部或一部不能沒收時，│
│  │      │        │        │        │        │以其二人財產抵償之。    │
├─┤      ├────┼────┼────┼────┼────────────┤
│10│      │洪文凱撥│98年5 月│彰化縣伸│第一級毒│黃國賢共同販賣第一級毒品│
│  │      │打如附表│28日下午│港鄉建興│品海洛因│，累犯，處有期徒刑拾貳年│
│  │      │六編號４│1 時35分│路伸港國│，500 元│，扣案如附表六編號２、４│
│  │      │所示之行│許      │中第二校│        │至８所示之物，均沒收，未│
│  │      │動電話，│        │區      │        │扣案之販賣第一級毒品所得│
│  │      │林家和於│        │        │        │新臺幣伍佰元與林家和連帶│
│  │      │右列時間│        │        │        │沒收，如全部或一部不能沒│
│  │      │、地點交│        │        │        │收時，以其二人財產抵償之│
│  │      │付毒品予│        │        │        │。                      │
│  │      │洪文凱，│        │        │        │林家和共同販賣第一級毒品│
│  │      │並收取價│        │        │        │，處有期徒刑拾壹年，扣案│
│  │      │金。    │        │        │        │如附表六編號２、４至８所│
│  │      │        │        │        │        │示之物，均沒收，未扣案之│
│  │      │        │        │        │        │販賣第一級毒品所得新臺幣│
│  │      │        │        │        │        │伍佰元與黃國賢連帶沒收，│
│  │      │        │        │        │        │如全部或一部不能沒收時，│
│  │      │        │        │        │        │以其二人財產抵償之。    │
├─┤      ├────┼────┼────┼────┼────────────┤
│11│      │洪文凱撥│98年5 月│彰化縣線│第一級毒│黃國賢共同販賣第一級毒品│
│  │      │打如附表│29日晚上│西鄉中華│品海洛因│，累犯，處有期徒刑拾貳年│
│  │      │六編號３│11時許  │路及沿海│，500 元│，扣案如附表六編號２、３│
│  │      │所示之行│        │路口三順│        │、５至８所示之物，均沒收│
│  │      │動電話，│        │超商門口│        │，未扣案之販賣第一級毒品│
│  │      │林家和於│        │旁      │        │所得新臺幣伍佰元與林家和│
│  │      │右列時間│        │        │        │連帶沒收，如全部或一部不│
│  │      │、地點交│        │        │        │能沒收時，以其二人財產抵│
│  │      │付毒品予│        │        │        │償之。                  │
│  │      │洪文凱，│        │        │        │林家和共同販賣第一級毒品│
│  │      │並收取價│        │        │        │，處有期徒刑拾壹年，扣案│
│  │      │金。    │        │        │        │如附表六編號２、３、５至│
│  │      │        │        │        │        │８所示之物，均沒收，未扣│
│  │      │        │        │        │        │案之販賣第一級毒品所得新│
│  │      │        │        │        │        │臺幣伍佰元與黃國賢連帶沒│
│  │      │        │        │        │        │收，如全部或一部不能沒收│
│  │      │        │        │        │        │時，以其二人財產抵償之。│
├─┤      │        ├────┼────┼────┼────────────┤
│12│      │        │98年5 月│彰化縣線│第一級毒│黃國賢共同販賣第一級毒品│
│  │      │        │31日下午│西鄉中華│品海洛因│，累犯，處有期徒刑拾貳年│
│  │      │        │2 時40分│路及沿海│，500 元│，扣案如附表六編號２、３│
│  │      │        │許      │路口三順│        │、５至８所示之物，均沒收│
│  │      │        │        │超商門口│        │，未扣案之販賣第一級毒品│
│  │      │        │        │旁      │        │所得新臺幣伍佰元與林家和│
│  │      │        │        │        │        │連帶沒收，如全部或一部不│
│  │      │        │        │        │        │能沒收時，以其二人財產抵│
│  │      │        │        │        │        │償之。                  │
│  │      │        │        │        │        │林家和共同販賣第一級毒品│
│  │      │        │        │        │        │，處有期徒刑拾壹年，扣案│
│  │      │        │        │        │        │如附表六編號２、３、５至│
│  │      │        │        │        │        │８所示之物，均沒收，未扣│
│  │      │        │        │        │        │案之販賣第一級毒品所得新│
│  │      │        │        │        │        │臺幣伍佰元與黃國賢連帶沒│
│  │      │        │        │        │        │收，如全部或一部不能沒收│
│  │      │        │        │        │        │時，以其二人財產抵償之。│
├─┼───┼────┼────┼────┼────┼────────────┤
│13│陳瑞隆│陳瑞隆撥│98年5 月│彰化縣線│第一級毒│黃國賢共同販賣第一級毒品│
│  │      │打如附表│21日晚上│西鄉某全│品海洛因│，累犯，處有期徒刑拾肆年│
│  │      │六編號３│10時許  │家便利商│，3000元│陸月，扣案如附表六編號２│
│  │      │所示之行│        │店前    │        │、３、５至８所示之物，均│
│  │      │動電話，│        │        │        │沒收，未扣案之販賣第一級│
│  │      │黃國賢偕│        │        │        │毒品所得新臺幣仟元與林│
│  │      │同林家和│        │        │        │家和連帶沒收，如全部或一│
│  │      │於右列時│        │        │        │部不能沒收時，以其二人財│
│  │      │間、地點│        │        │        │產抵償之。              │
│  │      │交付毒品│        │        │        │林家和共同販賣第一級毒品│
│  │      │予陳瑞隆│        │        │        │，處有期徒刑拾陸年陸月，│
│  │      │，並收取│        │        │        │扣案如附表六編號２、３、│
│  │      │價金。  │        │        │        │５至８所示之物，均沒收，│
│  │      │        │        │        │        │未扣案之販賣第一級毒品所│
│  │      │        │        │        │        │得新臺幣仟元與黃國賢連│
│  │      │        │        │        │        │帶沒收，如全部或一部不能│
│  │      │        │        │        │        │沒收時，以其二人財產抵償│
│  │      │        │        │        │        │之。                    │
├─┤      ├────┼────┼────┼────┼────────────┤
│14│      │陳瑞隆撥│98年5 月│彰化縣線│第一級毒│黃國賢共同販賣第一級毒品│
│  │      │打如附表│28日下午│西鄉沿海│品海洛因│，累犯，處有期徒刑拾肆年│
│  │      │六編號４│3 時56分│路與中華│，3000元│陸月，扣案如附表六編號２│
│  │      │所示之行│許      │路口旁  │        │、４至８所示之物，均沒收│
│  │      │動電話，│        │        │        │，未扣案之販賣第一級毒品│
│  │      │黃國賢推│        │        │        │所得新臺幣仟元與林家和│
│  │      │由林家和│        │        │        │連帶沒收，如全部或一部不│
│  │      │於右列時│        │        │        │能沒收時，以其二人財產抵│
│  │      │間、地點│        │        │        │償之。                  │
│  │      │交付毒品│        │        │        │林家和共同販賣第一級毒品│
│  │      │予陳瑞隆│        │        │        │，處有期徒刑拾陸年陸月，│
│  │      │，並收取│        │        │        │扣案如附表六編號２、４至│
│  │      │價金。  │        │        │        │８所示之物，均沒收，未扣│
│  │      │        │        │        │        │案之販賣第一級毒品所得新│
│  │      │        │        │        │        │臺幣仟元與黃國賢連帶沒│
│  │      │        │        │        │        │收，如全部或一部不能沒收│
│  │      │        │        │        │        │時，以其二人財產抵償之。│
├─┼───┼────┼────┼────┼────┼────────────┤
│15│曾宗義│曾宗義撥│98年5 月│曾宗義位│第一級毒│黃國賢共同販賣第一級毒品│
│  │      │打如附表│23日下午│於彰化縣│品海洛因│，累犯，處有期徒刑拾貳年│
│  │      │六編號３│2 時30分│伸港鄉曾│，1000元│陸月，扣案如附表六編號２│
│  │      │所示之行│許      │家村曾家│        │、３、５至８所示之物，均│
│  │      │動電話，│        │路168 號│        │沒收，未扣案之販賣第一級│
│  │      │黃國賢推│        │住處前  │        │毒品所得新臺幣壹仟元與林│
│  │      │由林家和│        │        │        │家和連帶沒收，如全部或一│
│  │      │於右列時│        │        │        │部不能沒收時，以其二人財│
│  │      │間、地點│        │        │        │產抵償之。              │
│  │      │，交付毒│        │        │        │林家和共同販賣第一級毒品│
│  │      │品予曾宗│        │        │        │，處有期徒刑拾壹年，扣案│
│  │      │義，並收│        │        │        │如附表六編號２、３、５至│
│  │      │取價金。│        │        │        │８所示之物，均沒收，未扣│
│  │      │        │        │        │        │案之販賣第一級毒品所得新│
│  │      │        │        │        │        │臺幣壹仟元與黃國賢連帶沒│
│  │      │        │        │        │        │收，如全部或一部不能沒收│
│  │      │        │        │        │        │時，以其二人財產抵償之。│
│  │      │        │        │        │        │                        │
├─┤      │        ├────┼────┼────┼────────────┤
│16│      │        │98年6 月│彰化縣線│第一級毒│黃國賢共同販賣第一級毒品│
│  │      │        │12日11時│西鄉超盛│品海洛因│，累犯，處有期徒刑拾肆年│
│  │      │        │20分許  │超商前  │，3000元│陸月，扣案如附表六編號２│
│  │      │        │        │        │        │、３、５至８所示之物，均│
│  │      │        │        │        │        │沒收，未扣案之販賣第一級│
│  │      │        │        │        │        │毒品所得新臺幣仟元與林│
│  │      │        │        │        │        │家和連帶沒收，如全部或一│
│  │      │        │        │        │        │部不能沒收時，以其二人財│
│  │      │        │        │        │        │產抵償之。              │
│  │      │        │        │        │        │林家和共同販賣第一級毒品│
│  │      │        │        │        │        │，處有期徒刑拾年陸月，│
│  │      │        │        │        │        │扣案如附表六編號２、３、│
│  │      │        │        │        │        │５至８所示之物，均沒收，│
│  │      │        │        │        │        │未扣案之販賣第一級毒品所│
│  │      │        │        │        │        │得新臺幣仟元與黃國賢連│
│  │      │        │        │        │        │帶沒收，如全部或一部不能│
│  │      │        │        │        │        │沒收時，以其二人財產抵償│
│  │      │        │        │        │        │之。                    │
├─┤      ├────┼────┼────┼────┼────────────┤
│17│      │曾宗義撥│98年6 月│黃國賢位│第一級毒│黃國賢共同販賣第一級毒品│
│  │      │打黃國賢│中旬某日│於彰化縣│品海洛因│，累犯，處有期徒刑拾肆年│
│  │      │所持用之│        │線西鄉復│，3000元│陸月，扣案如附表六編號２│
│  │      │行動電話│        │興路30號│        │、５至８所示之物，均沒收│
│  │      │，黃國賢│        │住處前  │        │，未扣案之販賣第一級毒品│
│  │      │推由林家│        │        │        │所得新臺幣仟元與林家和│
│  │      │和於右列│        │        │        │連帶沒收，如全部或一部不│
│  │      │時間、地│        │        │        │能沒收時，以其二人財產抵│
│  │      │點，交付│        │        │        │償之。                  │
│  │      │毒品予曾│        │        │        │林家和共同販賣第一級毒品│
│  │      │宗義，並│        │        │        │，處有期徒刑拾陸年陸月，│
│  │      │收取價金│        │        │        │扣案如附表六編號２、５至│
│  │      │。      │        │        │        │８所示之物，均沒收，未扣│
│  │      │        │        │        │        │案之販賣第一級毒品所得新│
│  │      │        │        │        │        │臺幣仟元與黃國賢連帶沒│
│  │      │        │        │        │        │收，如全部或一部不能沒收│
│  │      │        │        │        │        │時，以其二人財產抵償之。│
├─┼───┼────┼────┼────┼────┼────────────┤
│18│黃建凱│黃建凱撥│98年6 月│彰化縣線│第一級毒│黃國賢共同販賣第一級毒品│
│  │      │打如附表│3 日下午│西鄉沿海│品海洛因│，累犯，處有期徒刑拾貳年│
│  │      │六編號３│2 時26分│路與中華│，1000元│陸月，扣案如附表六編號２│
│  │      │所示之行│許      │路口旁  │        │、３、５至８所示之物，均│
│  │      │動電話，│        │        │        │沒收，未扣案之販賣第一級│
│  │      │黃國賢推│        │        │        │毒品所得新臺幣壹仟元與林│
│  │      │由林家和│        │        │        │家和連帶沒收，如全部或一│
│  │      │於右列時│        │        │        │部不能沒收時，以其二人財│
│  │      │間、地點│        │        │        │產抵償之。              │
│  │      │交付毒品│        │        │        │林家和共同販賣第一級毒品│
│  │      │予黃建凱│        │        │        │，處有期徒刑拾伍年陸月，│
│  │      │，並收取│        │        │        │扣案如附表六編號２、３、│
│  │      │價金。  │        │        │        │５至８所示之物，均沒收，│
│  │      │        │        │        │        │未扣案之販賣第一級毒品所│
│  │      │        │        │        │        │得新臺幣壹仟元與黃國賢連│
│  │      │        │        │        │        │帶沒收，如全部或一部不能│
│  │      │        │        │        │        │沒收時，以其二人財產抵償│
│  │      │        │        │        │        │之。                    │
├─┤      ├────┼────┼────┼────┼────────────┤
│19│      │黃建凱撥│98年6 月│彰化縣線│第一級毒│黃國賢共同販賣第一級毒品│
│  │      │打091654│22日下午│西鄉沿海│品海洛因│，累犯，處有期徒刑拾貳年│
│  │      │1044號行│5 時許  │路與中華│，1000元│陸月，扣案如附表六編號２│
│  │      │動電話，│        │路口旁  │        │、５至８所示之物，均沒收│
│  │      │林家和於│        │        │        │，未扣案之販賣第一級毒品│
│  │      │右列時間│        │        │        │所得新臺幣壹仟元與林家和│
│  │      │、地點交│        │        │        │連帶沒收，如全部或一部不│
│  │      │付毒品予│        │        │        │能沒收時，以其二人財產抵│
│  │      │黃建凱，│        │        │        │償之。                  │
│  │      │並收取價│        │        │        │林家和共同販賣第一級毒品│
│  │      │金。    │        │        │        │，處有期徒刑拾伍年陸月，│
│  │      │        │        │        │        │扣案如附表六編號２、５至│
│  │      │        │        │        │        │８所示之物，均沒收，未扣│
│  │      │        │        │        │        │案之販賣第一級毒品所得新│
│  │      │        │        │        │        │臺幣壹仟元與黃國賢連帶沒│
│  │      │        │        │        │        │收，如全部或一部不能沒收│
│  │      │        │        │        │        │時，以其二人財產抵償之。│
├─┼───┼────┼────┼────┼────┼────────────┤
│20│李存程│李存程撥│98年5、6│彰化縣線│第一級毒│黃國賢共同販賣第一級毒品│
│  │      │打林家和│月間某日│西鄉沿海│品海洛因│，累犯，處有期徒刑拾貳年│
│  │      │所持用之│        │路超盛超│，500 元│，扣案如附表六編號２、５│
│  │      │行動電話│        │市前    │        │至８所示之物，均沒收，未│
│  │      │，林家和│        │        │        │扣案之販賣第一級毒品所得│
│  │      │於右列時│        │        │        │新臺幣伍佰元與林家和連帶│
│  │      │間、地點│        │        │        │沒收，如全部或一部不能沒│
│  │      │交付毒品│        │        │        │收時，以其二人財產抵償之│
│  │      │予李存程│        │        │        │。                      │
│  │      │，並收取│        │        │        │林家和共同販賣第一級毒品│
│  │      │價金。  │        │        │        │，處有期徒刑拾壹年，扣案│
│  │      │        │        │        │        │如附表六編號２、５至８所│
│  │      │        │        │        │        │示之物，均沒收，未扣案之│
│  │      │        │        │        │        │販賣第一級毒品所得新臺幣│
│  │      │        │        │        │        │伍佰元與黃國賢連帶沒收，│
│  │      │        │        │        │        │如全部或一部不能沒收時，│
│  │      │        │        │        │        │以其二人財產抵償之。    │
├─┤      │        ├────┤        ├────┼────────────┤
│21│      │        │98年5 、│        │第一級毒│黃國賢共同販賣第一級毒品│
│  │      │        │6 月間某│        │品海洛因│，累犯，處有期徒刑拾貳年│
│  │      │        │日      │        │，1000元│陸月，扣案如附表六編號２│
│  │      │        │        │        │        │、５至８所示之物，均沒收│
│  │      │        │        │        │        │，未扣案之販賣第一級毒品│
│  │      │        │        │        │        │所得新臺幣壹仟元與林家和│
│  │      │        │        │        │        │連帶沒收，如全部或一部不│
│  │      │        │        │        │        │能沒收時，以其二人財產抵│
│  │      │        │        │        │        │償之。                  │
│  │      │        │        │        │        │林家和共同販賣第一級毒品│
│  │      │        │        │        │        │，處有期徒刑拾壹年陸月，│
│  │      │        │        │        │        │扣案如附表六編號２、５至│
│  │      │        │        │        │        │８所示之物，均沒收，未扣│
│  │      │        │        │        │        │案之販賣第一級毒品所得新│
│  │      │        │        │        │        │臺幣壹仟元與黃國賢連帶沒│
│  │      │        │        │        │        │收，如全部或一部不能沒收│
│  │      │        │        │        │        │時，以其二人財產抵償之。│
└─┴───┴────┴────┴────┴────┴────────────┘
附表四：（黃國賢、林慶宗共同販賣）
┌─┬───┬────┬────┬────┬────┬────────────┐
│編│購毒者│交易過程│販賣時間│交易地點│毒品種類│主文                    │
│號│      │        │        │        │及金額  │                        │
├─┼───┼────┼────┼────┼────┼────────────┤
│１│洪文凱│洪文凱撥│98年6 月│黃國賢位│第一級毒│黃國賢共同販賣第一級毒品│
│  │      │打如附表│中旬某日│於線西鄉│品海洛因│，累犯，處有期徒刑拾貳年│
│  │      │六編號４│        │號住處外│，500元 │，扣案如附表六編號２、４│
│  │      │所示之行│        │        │        │至８所示之物，均沒收，未│
│  │      │動電話，│        │        │        │扣案之販賣第一級毒品所得│
│  │      │林慶宗於│        │        │        │新臺幣伍佰元與林慶宗連帶│
│  │      │右列時間│        │        │        │沒收，如全部或一部不能沒│
│  │      │、地點交│        │        │        │收時，以其二人財產抵償之│
│  │      │付毒品予│        │        │        │。                      │
├─┤      │洪文凱，├────┼────┼────┼────────────┤
│２│      │並收取價│98年6 月│彰化縣線│第一級毒│黃國賢共同販賣第一級毒品│
│  │      │金。    │19日下午│西鄉某菜│品海洛因│，累犯，處有期徒刑拾貳年│
│  │      │        │1 時許  │市場    │，500 元│，扣案如附表六編號２、４│
│  │      │        │        │        │        │至８所示之物，均沒收，未│
│  │      │        │        │        │        │扣案之販賣第一級毒品所得│
│  │      │        │        │        │        │新臺幣伍佰元與林慶宗連帶│
│  │      │        │        │        │        │沒收，如全部或一部不能沒│
│  │      │        │        │        │        │收時，以其二人財產抵償之│
│  │      │        │        │        │        │。                      │
├─┤      ├────┼────┼────┼────┼────────────┤
│３│      │洪文凱撥│98年6 月│彰化縣伸│第一級毒│黃國賢共同販賣第一級毒品│
│  │      │打林慶宗│底某日  │港鄉建興│品海洛因│，累犯，處有期徒刑拾貳年│
│  │      │所持用之│        │路伸港國│，500 元│，扣案如附表六編號２、５│
│  │      │行動電話│        │中第二校│        │至８所示之物，均沒收，未│
│  │      │，林慶宗│        │區      │        │扣案之販賣第一級毒品所得│
│  │      │於右列時│        │        │        │新臺幣伍佰元與林慶宗連帶│
│  │      │間、地點│        │        │        │沒收，如全部或一部不能沒│
│  │      │交付毒品│        │        │        │收時，以其二人財產抵償之│
│  │      │予洪文凱│        │        │        │。                      │
├─┤      │，並收取├────┼────┼────┼────────────┤
│４│      │價金。  │98年7 月│彰化縣伸│第一級毒│黃國賢共同販賣第一級毒品│
│  │      │        │初某日  │港鄉建興│品海洛因│，累犯，處有期徒刑拾貳年│
│  │      │        │        │路伸港國│，500 元│，扣案如附表六編號２、５│
│  │      │        │        │中第二校│        │至８所示之物，均沒收，未│
│  │      │        │        │區      │        │扣案之販賣第一級毒品所得│
│  │      │        │        │        │        │新臺幣伍佰元與林慶宗連帶│
│  │      │        │        │        │        │沒收，如全部或一部不能沒│
│  │      │        │        │        │        │收時，以其二人財產抵償之│
│  │      │        │        │        │        │。                      │
├─┤      │        ├────┼────┼────┼────────────┤
│５│      │        │98年7 月│彰化縣伸│第一級毒│黃國賢共同販賣第一級毒品│
│  │      │        │8 日中午│港鄉中華│品海洛因│，累犯，處有期徒刑拾貳年│
│  │      │        │某時許  │電信旁  │，500 元│，扣案如附表六編號２、５│
│  │      │        │        │        │        │至８所示之物，均沒收，未│
│  │      │        │        │        │        │扣案之販賣第一級毒品所得│
│  │      │        │        │        │        │新臺幣伍佰元與林慶宗連帶│
│  │      │        │        │        │        │沒收，如全部或一部不能沒│
│  │      │        │        │        │        │收時，以其二人財產抵償之│
│  │      │        │        │        │        │。                      │
├─┼───┼────┼────┼────┼────┼────────────┤
│６│林家和│林家和撥│98年6 月│彰化縣和│第一級毒│黃國賢共同販賣第一級毒品│
│  │      │打林慶宗│20日起至│美鎮北環│品海洛因│，累犯，處有期徒刑拾貳年│
│  │      │所持用之│98年7 月│7-11便利│，500 元│，扣案如附表六編號２、５│
│  │      │行動電話│7 日止  │商店、彰│        │至８所示之物，均沒收，未│
│  │      │，林慶宗│        │化線和美│        │扣案之販賣第一級毒品所得│
│  │      │於右列時│        │鎮○○路│        │新臺幣伍佰元與林慶宗連帶│
│  │      │間、地點│        │某便利商│        │沒收，如全部或一部不能沒│
│  │      │交付毒品│        │店、彰化│        │收時，以其二人財產抵償之│
│  │      │予林家和│        │縣和美鎮│        │。                      │
├─┤      │，並收取│        │和厝路某├────┼────────────┤
│７│      │價金。  │        │便利商店│第一級毒│黃國賢共同販賣第一級毒品│
│  │      │        │        │等地    │品海洛因│，累犯，處有期徒刑拾貳年│
│  │      │        │        │        │，500 元│，扣案如附表六編號２、５│
│  │      │        │        │        │        │至８所示之物，均沒收，未│
│  │      │        │        │        │        │扣案之販賣第一級毒品所得│
│  │      │        │        │        │        │新臺幣伍佰元與林慶宗連帶│
│  │      │        │        │        │        │沒收，如全部或一部不能沒│
│  │      │        │        │        │        │收時，以其二人財產抵償之│
│  │      │        │        │        │        │。                      │
├─┤      │        │        │        ├────┼────────────┤
│８│      │        │        │        │第一級毒│黃國賢共同販賣第一級毒品│
│  │      │        │        │        │品海洛因│，累犯，處有期徒刑拾貳年│
│  │      │        │        │        │，500 元│，扣案如附表六編號２、５│
│  │      │        │        │        │        │至８所示之物，均沒收，未│
│  │      │        │        │        │        │扣案之販賣第一級毒品所得│
│  │      │        │        │        │        │新臺幣伍佰元與林慶宗連帶│
│  │      │        │        │        │        │沒收，如全部或一部不能沒│
│  │      │        │        │        │        │收時，以其二人財產抵償之│
│  │      │        │        │        │        │。                      │
├─┤      │        │        │        ├────┼────────────┤
│９│      │        │        │        │第一級毒│黃國賢共同販賣第一級毒品│
│  │      │        │        │        │品海洛因│，累犯，處有期徒刑拾貳年│
│  │      │        │        │        │，500 元│，扣案如附表六編號２、５│
│  │      │        │        │        │        │至８所示之物，均沒收，未│
│  │      │        │        │        │        │扣案之販賣第一級毒品所得│
│  │      │        │        │        │        │新臺幣伍佰元與林慶宗連帶│
│  │      │        │        │        │        │沒收，如全部或一部不能沒│
│  │      │        │        │        │        │收時，以其二人財產抵償之│
│  │      │        │        │        │        │。                      │
├─┤      │        │        │        ├────┼────────────┤
│10│      │        │        │        │第一級毒│黃國賢共同販賣第一級毒品│
│  │      │        │        │        │品海洛因│，累犯，處有期徒刑拾貳年│
│  │      │        │        │        │，500 元│，扣案如附表六編號２、５│
│  │      │        │        │        │        │至８所示之物，均沒收，未│
│  │      │        │        │        │        │扣案之販賣第一級毒品所得│
│  │      │        │        │        │        │新臺幣伍佰元與林慶宗連帶│
│  │      │        │        │        │        │沒收，如全部或一部不能沒│
│  │      │        │        │        │        │收時，以其二人財產抵償之│
│  │      │        │        │        │        │。                      │
├─┤      │        │        │        ├────┼────────────┤
│11│      │        │        │        │第一級毒│黃國賢共同販賣第一級毒品│
│  │      │        │        │        │品海洛因│，累犯，處有期徒刑拾貳年│
│  │      │        │        │        │，500 元│，扣案如附表六編號２、５│
│  │      │        │        │        │        │至８所示之物，均沒收，未│
│  │      │        │        │        │        │扣案之販賣第一級毒品所得│
│  │      │        │        │        │        │新臺幣伍佰元與林慶宗連帶│
│  │      │        │        │        │        │沒收，如全部或一部不能沒│
│  │      │        │        │        │        │收時，以其二人財產抵償之│
│  │      │        │        │        │        │。                      │
├─┼───┼────┼────┼────┼────┼────────────┤
│  │辛志昌│辛志昌撥│98年6 月│彰化縣線│第一級毒│黃國賢共同販賣第一級毒品│
│12│      │打091654│22日晚上│西鄉某全│品海洛因│，累犯，處有期徒刑拾陸年│
│  │      │1044號行│7 時22分│家便利商│，1000元│陸月，扣案如附表六編號２│
│  │      │動電話，│許      │店旁    │        │、５至８所示之物，均沒收│
│  │      │林慶宗於│        │        │        │，未扣案之販賣第一級毒品│
│  │      │右列時間│        │        │        │所得新臺幣壹仟元與林慶宗│
│  │      │、地點，│        │        │        │連帶沒收，如全部或一部不│
│  │      │交付毒品│        │        │        │能沒收時，以其二人財產抵│
│  │      │給辛志昌│        │        │        │償之。                  │
│  │      │，並收取│        │        │        │                        │
│  │      │價金。  │        │        │        │                        │
├─┼───┼────┼────┼────┼────┼────────────┤
│13│李存程│李存程撥│98年6 月│彰化縣線│第一級毒│黃國賢共同販賣第一級毒品│
│  │      │打黃國賢│下旬某日│西鄉沿海│品海洛因│，累犯，處有期徒刑拾貳年│
│  │      │所持用之│起至98年│路超盛超│，500 元│，扣案如附表六編號２、５│
│  │      │行動電話│7 月7 日│市、彰化│        │至８所示之物，均沒收，未│
│  │      │，黃國賢│止      │縣伸港鄉│        │扣案之販賣第一級毒品所得│
│  │      │推由林慶│        │七嘉村某│        │新臺幣伍佰元與林慶宗連帶│
│  │      │宗於右列│        │全家便利│        │沒收，如全部或一部不能沒│
│  │      │時間、地│        │商店前等│        │收時，以其二人財產抵償之│
│  │      │點交付毒│        │地      │        │。                      │
├─┤      │品予李存│        │        ├────┼────────────┤
│14│      │程，並收│        │        │第一級毒│黃國賢共同販賣第一級毒品│
│  │      │取價金。│        │        │品海洛因│，累犯，處有期徒刑拾貳年│
│  │      │        │        │        │，500 元│，扣案如附表六編號２、５│
│  │      │        │        │        │        │至８所示之物，均沒收，未│
│  │      │        │        │        │        │扣案之販賣第一級毒品所得│
│  │      │        │        │        │        │新臺幣伍佰元與林慶宗連帶│
│  │      │        │        │        │        │沒收，如全部或一部不能沒│
│  │      │        │        │        │        │收時，以其二人財產抵償之│
│  │      │        │        │        │        │。                      │
├─┤      │        │        │        ├────┼────────────┤
│15│      │        │        │        │第一級毒│黃國賢共同販賣第一級毒品│
│  │      │        │        │        │品海洛因│，累犯，處有期徒刑拾貳年│
│  │      │        │        │        │，500 元│，扣案如附表六編號２、５│
│  │      │        │        │        │        │至８所示之物，均沒收，未│
│  │      │        │        │        │        │扣案之販賣第一級毒品所得│
│  │      │        │        │        │        │新臺幣伍佰元與林慶宗連帶│
│  │      │        │        │        │        │沒收，如全部或一部不能沒│
│  │      │        │        │        │        │收時，以其二人財產抵償之│
│  │      │        │        │        │        │。                      │
├─┤      ├────┤        │        ├────┼────────────┤
│16│      │李存程撥│        │        │第一級毒│黃國賢共同販賣第一級毒品│
│  │      │打林慶宗│        │        │品海洛因│，累犯，處有期徒刑拾貳年│
│  │      │所持用之│        │        │，500 元│，扣案如附表六編號２、５│
│  │      │行動電話│        │        │        │至８所示之物，均沒收，未│
│  │      │，林慶宗│        │        │        │扣案之販賣第一級毒品所得│
│  │      │於右列時│        │        │        │新臺幣伍佰元與林慶宗連帶│
│  │      │間、地點│        │        │        │沒收，如全部或一部不能沒│
│  │      │交付毒品│        │        │        │收時，以其二人財產抵償之│
│  │      │予李存程│        │        │        │。                      │
├─┤      │，並收取│        │        ├────┼────────────┤
│17│      │價金。  │        │        │第一級毒│黃國賢共同販賣第一級毒品│
│  │      │        │        │        │品海洛因│，累犯，處有期徒刑拾貳年│
│  │      │        │        │        │，500元 │，扣案如附表六編號２、５│
│  │      │        │        │        │        │至８所示之物，均沒收，未│
│  │      │        │        │        │        │扣案之販賣第一級毒品所得│
│  │      │        │        │        │        │新臺幣伍佰元與林慶宗連帶│
│  │      │        │        │        │        │沒收，如全部或一部不能沒│
│  │      │        │        │        │        │收時，以其二人財產抵償之│
│  │      │        │        │        │        │。                      │
└─┴───┴────┴────┴────┴────┴────────────┘
附表五：（黃國賢轉讓）
┌─┬───┬──────┬──────┬─────────┬────────┐
│編│受讓者│讓與時間    │讓與地點    │毒品種類及數量    │ 主文           │
│號│      │            │            │                  │                │
├─┼───┼──────┼──────┼─────────┼────────┤
│１│許順華│98年5 月23日│許順華位於彰│微量之第一級毒品海│黃國賢轉讓第一級│
│  │      │晚上10時31分│化縣伸港鄉海│洛因（提供約1支吸 │毒品，累犯，處有│
│  │      │許          │尾村海尾路10│管鏟子的量供許順華│期徒刑壹年。    │
│  │      │            │5之4號住處  │摻入香菸內施用）  │                │
├─┤      ├──────┤            ├─────────┼────────┤
│２│      │98年5 月底某│            │微量之第一級毒品海│黃國賢轉讓第一級│
│  │      │日          │            │洛因（提供約2支吸 │毒品，累犯，處有│
│  │      │            │            │管鏟子的量供許順華│期徒刑壹年。    │
│  │      │            │            │摻入香菸內施用）  │                │
└─┴───┴──────┴──────┴─────────┴────────┘
附表六：
┌──┬────────────────────────┬──────────┐
│編號│   物   品   名   稱                            │數量                │
├──┼────────────────────────┼──────────┤
│１  │第一級毒品海洛因                                │4 包（毛重各19.2公克│
│    │                                                │，鑑定機關法務部調查│
│    │                                                │局濫用藥物實驗室係將│
│    │                                                │該4包與陳添富為警得 │
│    │                                                │之另1包海洛因合併重 │
│    │                                                │，認合計淨重90.27公 │
│    │                                                │克，而未該4包另行秤 │
│    │                                                │重，故該4包仍記載毛 │
│    │                                                │重）。              │
├──┼────────────────────────┼──────────┤
│２  │G-PLUS牌行動電話（序號：000000000000000）       │1 支                │
├──┼────────────────────────┼──────────┤
│３  │行動電話0000000000號門號卡                      │1 枚                │
├──┼────────────────────────┼──────────┤
│４  │行動電話0000000000號門號卡                      │1 枚                │
├──┼────────────────────────┼──────────┤
│５  │長江牌行動電話（序號：000000000000000）         │1 支                │
├──┼────────────────────────┼──────────┤
│６  │葡萄糖                                          │1 罐                │
├──┼────────────────────────┼──────────┤
│７  │電子磅秤                                        │1 台                │
├──┼────────────────────────┼──────────┤
│８  │空夾鏈袋                                        │5 包                │
└──┴────────────────────────┴──────────┘
附錄本案論罪科刑法條：
毒品危害防制條例第4條（修正前）：
  製造、運輸、販賣第一級毒品者，處死刑或無期徒刑；處無期
  徒刑者，得併科新臺幣1千萬元以下罰金。
  製造、運輸、販賣第二級毒品者，處無期徒刑或7年以上有期
  徒刑，得併科新臺幣7百萬元以下罰金。
  製造、運輸、販賣第三級毒品者，處5年以上有期徒刑，得併
  科新臺幣5百萬元以下罰金。
  製造、運輸、販賣第四級毒品者，處3年以上10年以下有期徒
  刑，得併科新臺幣3百萬元以下罰金。
  製造、運輸、販賣專供製造或施用毒品之器具者，處1年以上7
  年以下有期徒刑，得併科新臺幣1百萬元以下罰金。
  前五項之未遂犯罰之。
毒品危害防制條例第4條（修正後）：
  製造、運輸、販賣第一級毒品者，處死刑或無期徒刑；處無期
  徒刑者，得併科新臺幣2千萬元以下罰金。
  製造、運輸、販賣第二級毒品者，處無期徒刑或7年以上有期
  徒刑，得併科新臺幣1千萬元以下罰金。
  製造、運輸、販賣第三級毒品者，處5年以上有期徒刑，得併
  科新臺幣7百萬元以下罰金。
  製造、運輸、販賣第四級毒品者，處3年以上10年以下有期徒
  刑，得併科新臺幣3百萬元以下罰金。
  製造、運輸、販賣專供製造或施用毒品之器具者，處1年以上7
  年以下有期徒刑，得併科新臺幣1百萬元以下罰金。
  前五項之未遂犯罰之。
毒品危害防制條例第8條：
  轉讓第一級毒品者，處1年以上7年以下有期徒刑，得併科新臺
  幣1百萬元以下罰金。
  轉讓第二級毒品者，處6月以上5年以下有期徒刑，得併科新臺
  幣70萬元以下罰金。
  轉讓第三級毒品者，處3年以下有期徒刑，得併科新臺幣30萬
  元以下罰金。
  轉讓第四級毒品者，處1年以下有期徒刑，得併科新臺幣10萬
  元以下罰金。
  前四項之未遂犯罰之。
  轉讓毒品達一定數量者，加重其刑至2分之1，其標準由行政院
  定之。

司法院資訊處製作；財團法人民間司法改革基金會備份。
